---
project:
  type: website
  output-dir: docs

website:
  title: "TdF Tippspiel"
  date: today 
  format: 
   html:
    self-contained: true
    theme:
      light: minty
      dark: superhero
    fontsize: 32px
    font-family: Roboto
    grid:
      sidebar-width: 300px
      body-width: 900px
      margin-width: 300px
      gutter-width: 1.5rem
    code-tools: 
     source: true
     toggle: false
     caption: This is my code
lang: de
execute: 
  echo: fenced
  warning: false
  messages: false
  error: true
code-fold: false
code-summary: Hier siehst du den Code... 
---

```{r}
#| eval: true
#| include: false

# Download libraries

library (ggplot2)
library(tidyverse)
library(readxl)
library(dplyr)
library(plotly)
library(tidyr)
library(stringr)
library(writexl)
library(openxlsx)
library(DT)
library(knitr)
library(kableExtra)

```

```{r}
#| eval: true
#| echo: false
#| include: false

total = read_excel("tdf_tippspiel_master.xlsx", sheet = "Auswertung Gesamt")
stage = read_excel("tdf_tippspiel_master.xlsx", sheet = "Auswertung Stage")
teams = read_excel("tdf_tippspiel_master.xlsx", sheet = "Spieler_Teams")
startlist = read_excel("tdf_tippspiel_master.xlsx", sheet = "Startlist2026") %>%
  # 24 Platzhalter-Zeilen ohne echten Fahrer (kein BIB, "Rider" ist zufaellig
  # ein Teamname) rausfiltern -- sonst tauchen Teamnamen als Fahrer auf und
  # ggplotly() bricht bei den dadurch leeren Datengruppen ab.
  filter(!is.na(BIB))
spieler_liste <-sort(unique(teams$Spieler))
```

```{r}
#| eval: true
#| echo: false
#| include: false

# Punkte je Spieler und Etappe, mit laufender Summe -- Basis fuer
# Rang-Pfeile, Sparklines und den Punkteverlauf-Chart weiter unten.
stage_long <- stage %>%
  rename(Spieler = 1) %>%
  pivot_longer(-Spieler, names_to = "Etappe", values_to = "Punkte") %>%
  mutate(
    Etappe = factor(Etappe, levels = unique(Etappe)),
    # "stage" nennt Etappen "S 01", "startlist"/"teams" nennen sie "S01"/
    # "Stage01" -- ueber eine gemeinsame Nummer querverweisbar machen.
    EtappeNum = as.integer(str_extract(as.character(Etappe), "\\d+"))
  ) %>%
  arrange(Spieler, Etappe) %>%
  group_by(Spieler) %>%
  mutate(Kumuliert = cumsum(Punkte)) %>%
  ungroup()

letzte_etappe <- levels(stage_long$Etappe)[nlevels(stage_long$Etappe)]

# Rang-Aenderung seit der letzten Etappe (Vergleich Rang jetzt vs. Rang davor)
rang_trend <- stage_long %>%
  filter(Etappe == letzte_etappe) %>%
  transmute(Name = Spieler, Vorher = Kumuliert - Punkte) %>%
  right_join(total, by = "Name") %>%
  mutate(
    Vorher = coalesce(Vorher, 0),
    RangJetzt = rank(-Summe, ties.method = "min"),
    RangVorher = rank(-Vorher, ties.method = "min"),
    Diff = RangVorher - RangJetzt,
    Trend = case_when(
      Diff > 0 ~ paste0("▲", Diff),
      Diff < 0 ~ paste0("▼", abs(Diff)),
      TRUE ~ "–"
    )
  ) %>%
  select(Name, Trend)

# "Spieler_Teams" mischt zwei Arten von Picks in einer Spalte: einzelne
# Fahrer-Picks und je einen expliziten Team-Tipp fuer die Teamwertung (dessen
# "Fahrer"-Wert zufaellig einem Teamnamen aus dem Startlist-Sheet entspricht).
# Sauber trennen, sonst landen Teamnamen faelschlich in Fahrer-Tabellen/-Links.
teams_mit_summe <- teams %>%
  filter(!(Fahrer %in% startlist$Team)) %>%
  mutate(FahrerPunkte = rowSums(across(matches("^Stage\\d+$")), na.rm = TRUE)) %>%
  arrange(desc(FahrerPunkte))

team_tipps <- teams %>%
  filter(Fahrer %in% startlist$Team) %>%
  rename(Team = Fahrer) %>%
  mutate(TeamPunkte = rowSums(across(matches("^Stage\\d+$")), na.rm = TRUE)) %>%
  arrange(desc(TeamPunkte))

# Rang nach jeder einzelnen Etappe, je Spieler (Basis fuer Rang-Historie)
rang_pro_etappe <- stage_long %>%
  group_by(Etappe) %>%
  mutate(Rang = rank(-Kumuliert, ties.method = "min")) %>%
  ungroup() %>%
  select(Spieler, Etappe, EtappeNum, Rang)

# Rang-Aenderung von einer Etappe zur naechsten, je Spieler (Basis fuer
# "groesster Aufsteiger/Absteiger des Tages" im Etappen-Modal)
rang_diff <- rang_pro_etappe %>%
  arrange(Spieler, EtappeNum) %>%
  group_by(Spieler) %>%
  mutate(Diff = lag(Rang) - Rang) %>%
  ungroup() %>%
  filter(!is.na(Diff))

# Punkte je Spieler-Pick (Fahrer) und Etappe -- Basis fuer "bester Einzel-Pick
# des Tages" im Etappen-Modal.
teams_long_picks <- teams_mit_summe %>%
  select(Spieler, Fahrer, matches("^Stage\\d+$")) %>%
  pivot_longer(matches("^Stage\\d+$"), names_to = "StageCol", values_to = "PickPunkte") %>%
  mutate(EtappeNum = as.integer(str_extract(StageCol, "\\d+")))

# Bester/schwaechster Etappentag und Schnitt je Spieler
etappen_extreme <- stage_long %>%
  group_by(Spieler) %>%
  summarise(
    Schnitt = round(mean(Punkte), 1),
    BesteEtappe = as.character(Etappe[which.max(Punkte)]),
    BestePunkte = max(Punkte),
    SchlechtesteEtappe = as.character(Etappe[which.min(Punkte)]),
    SchlechtestePunkte = min(Punkte),
    .groups = "drop"
  )

slugify <- function(x) gsub("^-+|-+$", "", gsub("[^a-z0-9]+", "-", tolower(x)))

# Faerbt in Gesamtstand/Punkte-pro-Etappe die KOMPLETTE Zeile des Kanter-Kaders
# (immer Rang 0, erste Spalte) ein und gibt ihr einen erklaerenden
# title-Tooltip -- wiederverwendet in beiden Tabellen.
kanter_kader_row_callback <- DT::JS(
  "function(row, data) {",
  "  if (data[0] === 0) {",
  "    $(row).css('background-color', '#cfe2ff');",
  "    $(row).attr('title', 'Kanter-Kader: das theoretisch bestmoegliche Team (bis zu 15 Fahrer + Team-Tipp, Budget 560) -- haette man die Ergebnisse vorher gekannt.');",
  "  }",
  "}"
)

# Hebt in einer Fahrer-Tabelle (kable) die Zeile mit dem besten
# Punkte-pro-Kosten-Verhaeltnis hervor. Kein Effekt, wenn fuer keinen der
# Fahrer eine Kosten-Angabe bekannt ist.
# Markiert in einem Vektor bereits fertiger Fahrer-Link-HTML-Strings denjenigen
# mit dem besten Punkte-pro-Kosten-Verhaeltnis (gelb, mit erklaerendem
# title-Tooltip beim Drueberhovern). Kein Effekt, wenn keine Kosten bekannt sind.
# Hebt in einer fertigen kable()-HTML-Tabelle die GANZE ZEILE mit dem besten
# Punkte-pro-Kosten-Verhaeltnis hervor (Hintergrundfarbe + title-Tooltip auf
# der kompletten <tr>, nicht nur der Fahrer-Zelle). Kein Effekt, wenn keine
# Kosten bekannt sind.
mark_best_value_row <- function(kable_obj, punkte, rating) {
  ratio <- ifelse(!is.na(rating) & rating > 0, punkte / rating, -Inf)
  if (all(is.infinite(ratio))) return(kable_obj)
  idx <- which.max(ratio)
  tooltip <- htmltools::htmlEscape(sprintf(
    "Bestes Punkte-pro-Kosten-Verhältnis in diesem Kader: %.2f Punkte je Kosten-Punkt", ratio[idx]
  ))
  kbl <- kableExtra::row_spec(kable_obj, idx, bold = TRUE, background = "#fff3cd")
  html <- as.character(kbl)
  body_split <- str_locate(html, "<tbody>")[1, "end"]
  vorher <- str_sub(html, 1, body_split)
  nachher <- str_sub(html, body_split + 1)
  tr_pos <- str_locate_all(nachher, "<tr")[[1]]
  p <- tr_pos[idx, "start"]
  nachher <- paste0(
    str_sub(nachher, 1, p + 2),
    sprintf(' title="%s"', tooltip),
    str_sub(nachher, p + 3)
  )
  htmltools::HTML(paste0(vorher, nachher))
}

# Bettet ein plotly-Widget als HTML-String ein (fuer die manuell per sprintf()
# gebauten Modals). knit_meta_add() registriert die JS/CSS-Abhaengigkeiten
# (plotly.js etc.) bei knitr, so dass sie nur EINMAL fuer die ganze Seite
# geladen werden statt einmal pro Chart -- sonst waere die Seite riesig.
embed_widget <- function(widget) {
  rendered <- htmltools::renderTags(widget)
  knitr::knit_meta_add(list(rendered$dependencies))
  as.character(htmltools::tagList(htmltools::HTML(rendered$html)))
}

# Klickbarer Spielername, oeffnet dessen Detail-Modal -- ueberall auf der
# Seite verwendet, wo ein Spielername in einer Tabelle auftaucht.
player_link <- function(name) {
  sprintf(
    '<a href="#" class="player-link" data-bs-toggle="modal" data-bs-target="#player-modal-%s">%s</a>',
    slugify(name), name
  )
}

# Grosses Verlaufs-Diagramm fuer einen Spieler, Rest der Teilnehmer als grauer Kontext
make_player_chart <- function(spieler_name) {
  andere <- stage_long %>% filter(Spieler != spieler_name)
  eigene <- stage_long %>% filter(Spieler == spieler_name) %>%
    mutate(txt = paste0(Spieler, "<br>", Etappe, ": ", Kumuliert, " Pkt"))
  opt <- opt_line_data %>% mutate(txt = paste0("Kanter-Kader<br>", Etappe, ": ", Kumuliert, " Pkt"))

  p <- ggplot() +
    geom_line(data = andere, aes(Etappe, Kumuliert, group = Spieler), color = "grey80", linewidth = 0.5) +
    geom_line(data = eigene, aes(Etappe, Kumuliert, group = Spieler, text = txt), color = "#2c7fb8", linewidth = 1.4) +
    geom_point(data = eigene, aes(Etappe, Kumuliert, group = Spieler, text = txt), color = "#2c7fb8", size = 2) +
    geom_line(data = opt, aes(Etappe, Kumuliert, group = Spieler, text = txt), color = "black", linetype = "dashed", linewidth = 0.9) +
    geom_point(data = opt, aes(Etappe, Kumuliert, group = Spieler, text = txt), color = "black", size = 1.5) +
    labs(x = "Etappe", y = "Kumulierte Punkte", caption = "Gestrichelt: Kanter-Kader (theoretisches Punkte-Maximum)") +
    theme_minimal()
  embed_widget(ggplotly(p, tooltip = "text", width = 550, height = 300))
}

# Baut das komplette Bootstrap-Modal (HTML) fuer einen Spieler
build_player_modal <- function(spieler_name) {
  ex <- etappen_extreme %>% filter(Spieler == spieler_name)
  rang_hist <- rang_pro_etappe %>%
    filter(Spieler == spieler_name) %>%
    select(Etappe, Rang) %>%
    kable(format = "html", col.names = c("Etappe", "Rang"), table.attr = "class='table table-sm table-striped'")
  fahrer_df <- teams_mit_summe_mit_rating %>%
    filter(Spieler == spieler_name) %>%
    arrange(desc(FahrerPunkte))
  fahrer_tbl <- fahrer_df %>%
    mutate(Fahrer = rider_link(Fahrer)) %>%
    select(Fahrer, Rating, FahrerPunkte) %>%
    kable(format = "html", escape = FALSE, col.names = c("Fahrer", "Kosten", "Punkte"), table.attr = "class='table table-sm table-striped'") %>%
    mark_best_value_row(fahrer_df$FahrerPunkte, fahrer_df$Rating)
  tipp <- team_tipps %>% filter(Spieler == spieler_name)
  tipp_html <- if (nrow(tipp) == 0) {
    "kein Team-Tipp hinterlegt"
  } else {
    sprintf("%s (%s Pkt)", team_link(tipp$Team), tipp$TeamPunkte)
  }

  # Keine Einrueckung: Pandoc interpretiert 4+ Leerzeichen am Zeilenanfang
  # innerhalb eines raw-HTML-Blocks sonst als Markdown-Codeblock.
  sprintf(paste0(
    '<div class="modal fade" id="player-modal-%s" tabindex="-1" aria-hidden="true">\n',
    '<div class="modal-dialog modal-lg modal-dialog-scrollable">\n',
    '<div class="modal-content">\n',
    '<div class="modal-header">\n',
    '<h5 class="modal-title">%s</h5>\n',
    '<button type="button" class="btn-close" data-bs-dismiss="modal" aria-label="Close"></button>\n',
    '</div>\n',
    '<div class="modal-body">\n',
    '<p>\n',
    '<strong>Schnitt/Etappe:</strong> %s Pkt &middot;\n',
    '<strong>Bester Tag:</strong> %s (%s Pkt) &middot;\n',
    '<strong>Schwächster Tag:</strong> %s (%s Pkt)\n',
    '</p>\n',
    '<p><strong>Team-Tipp:</strong> %s</p>\n',
    '%s\n',
    '<div class="row mt-3">\n',
    '<div class="col-md-6">\n',
    '<h6>Rang-Historie</h6>\n',
    '%s\n',
    '</div>\n',
    '<div class="col-md-6">\n',
    '<h6>Fahrer-Punkte</h6>\n',
    '%s\n',
    '</div>\n',
    '</div>\n',
    '</div>\n',
    '</div>\n',
    '</div>\n',
    '</div>'
  ),
    slugify(spieler_name), spieler_name,
    ex$Schnitt, ex$BesteEtappe, ex$BestePunkte, ex$SchlechtesteEtappe, ex$SchlechtestePunkte,
    tipp_html,
    make_player_chart(spieler_name), rang_hist, fahrer_tbl
  )
}

# Punkte je Fahrer und Etappe, mit laufender Summe -- Basis fuer die
# Fahrer-Detailansicht.
fahrer_long <- startlist %>%
  select(Rider, Team, Specialty, Age, BIB, matches("^S\\d+$")) %>%
  pivot_longer(matches("^S\\d+$"), names_to = "Etappe", values_to = "Punkte") %>%
  mutate(Etappe = factor(Etappe, levels = unique(Etappe))) %>%
  arrange(Rider, Etappe) %>%
  group_by(Rider) %>%
  mutate(Kumuliert = cumsum(Punkte)) %>%
  ungroup()

rider_extreme <- fahrer_long %>%
  group_by(Rider) %>%
  summarise(
    Team = first(Team), Specialty = first(Specialty), Age = first(Age), BIB = first(BIB),
    Gesamt = sum(Punkte),
    Schnitt = round(mean(Punkte), 1),
    Konsistenz = round(sd(Punkte), 1),
    Nullrunden = sum(Punkte == 0),
    Etappen = n(),
    BesteEtappe = as.character(Etappe[which.max(Punkte)]),
    BestePunkte = max(Punkte),
    SchlechtesteEtappe = as.character(Etappe[which.min(Punkte)]),
    SchlechtestePunkte = min(Punkte),
    .groups = "drop"
  ) %>%
  mutate(RangGesamt = rank(-Gesamt, ties.method = "min")) %>%
  group_by(Team) %>%
  mutate(RangTeam = rank(-Gesamt, ties.method = "min"), FahrerImTeam = n()) %>%
  ungroup() %>%
  group_by(Specialty) %>%
  mutate(RangSpecialty = rank(-Gesamt, ties.method = "min"), FahrerInSpecialty = n()) %>%
  ungroup()

# Wie viele Spieler haben ueberhaupt einen Fahrer getippt (fuer den
# Beliebtheits-Anteil je Fahrer in der Detailansicht)
anzahl_spieler <- n_distinct(total$Name)

# Punkte je Team (Summe seiner Fahrer) und Etappe, mit laufender Summe --
# Basis fuer die Team-Detailansicht.
team_long <- startlist %>%
  select(Team, matches("^S\\d+$")) %>%
  pivot_longer(matches("^S\\d+$"), names_to = "Etappe", values_to = "Punkte") %>%
  group_by(Team, Etappe) %>%
  summarise(Punkte = sum(Punkte), .groups = "drop") %>%
  mutate(Etappe = factor(Etappe, levels = levels(fahrer_long$Etappe))) %>%
  arrange(Team, Etappe) %>%
  group_by(Team) %>%
  mutate(Kumuliert = cumsum(Punkte)) %>%
  ungroup()

# Anteil der Top-3-Fahrer an den Gesamtpunkten je Etappe -- misst wie
# konzentriert/eng eine Etappe war; Basis fuer den Vergleich im Etappen-Modal.
konzentration_pro_etappe <- fahrer_long %>%
  arrange(Etappe, desc(Punkte)) %>%
  group_by(Etappe) %>%
  summarise(Top3Anteil = sum(head(Punkte, 3)) / sum(Punkte) * 100, .groups = "drop")
konzentration_schnitt <- mean(konzentration_pro_etappe$Top3Anteil)

team_extreme <- team_long %>%
  group_by(Team) %>%
  summarise(
    Gesamt = sum(Punkte),
    Schnitt = round(mean(Punkte), 1),
    BesteEtappe = as.character(Etappe[which.max(Punkte)]),
    BestePunkte = max(Punkte),
    SchlechtesteEtappe = as.character(Etappe[which.min(Punkte)]),
    SchlechtestePunkte = min(Punkte),
    .groups = "drop"
  )

# "RIderPoints.csv" ist ein Excel-Rohexport: 5 Team-Bloecke nebeneinander (je
# 4 Spalten: Label/Name/Rating/Leerspalte), jeder Block gefolgt von 8
# Fahrer-Zeilen, Bloecke durch Leerzeilen getrennt. Zu Fahrer- und
# Team-Ratings umformen -- Basis fuer das Budget-optimale Team weiter unten.
parse_rider_prices <- function(path) {
  raw <- suppressMessages(read_csv(path, col_names = FALSE, skip = 1, show_col_types = FALSE))
  raw <- as.matrix(raw)
  rider_records <- list()
  team_records <- list()
  n <- nrow(raw)
  i <- 1
  while (i <= n) {
    row <- raw[i, ]
    if (all(is.na(row) | trimws(row) == "")) {
      i <- i + 1
      next
    }
    block_starts <- seq(1, length(row), by = 4)
    team_blocks <- list()
    for (bs in block_starts) {
      label <- if (bs <= length(row)) trimws(row[bs]) else NA
      name <- if (bs + 1 <= length(row)) trimws(row[bs + 1]) else NA
      team_rating <- if (bs + 2 <= length(row)) trimws(row[bs + 2]) else NA
      if (!is.na(label) && label == "Team" && !is.na(name) && name != "") {
        team_blocks[[as.character(bs)]] <- name
        team_records[[length(team_records) + 1]] <- data.frame(
          Team = name, Rating = suppressWarnings(as.numeric(team_rating))
        )
      }
    }
    if (length(team_blocks) > 0) {
      i <- i + 1
      for (pr in 1:8) {
        if (i > n) break
        row2 <- raw[i, ]
        for (bs_chr in names(team_blocks)) {
          bs <- as.integer(bs_chr)
          name <- if (bs + 1 <= length(row2)) trimws(row2[bs + 1]) else NA
          rating <- if (bs + 2 <= length(row2)) trimws(row2[bs + 2]) else NA
          if (!is.na(name) && name != "") {
            rider_records[[length(rider_records) + 1]] <- data.frame(
              Team = team_blocks[[bs_chr]], Rider = name,
              Rating = suppressWarnings(as.numeric(rating))
            )
          }
        }
        i <- i + 1
      }
    } else {
      i <- i + 1
    }
  }
  list(riders = bind_rows(rider_records), teams = bind_rows(team_records))
}

match_key <- function(x) gsub("[^a-z]", "", tolower(stringi::stri_trans_general(x, "Latin-ASCII")))

rider_prices_parsed <- parse_rider_prices("RIderPoints.csv")

rider_prices <- rider_prices_parsed$riders %>%
  mutate(MatchKey = match_key(Rider))

startlist_keys <- startlist %>%
  transmute(Rider, MatchKey = match_key(str_remove(Rider, fixed(Team))))

# Preis je echtem Fahrer (per Namensabgleich, Diakritika/Gross-Kleinschreibung
# normalisiert); Fahrer ohne Preis (z.B. Nachnominierungen) bleiben aussen vor.
rider_budget <- rider_prices %>%
  inner_join(startlist_keys, by = "MatchKey", suffix = c("", "Real")) %>%
  distinct(Rider = RiderReal, .keep_all = TRUE) %>%
  select(Rider, Rating)

# Echte Spieler-Picks mit Fahrer-Kosten verknuepft (wo bekannt) -- Basis, um
# in jedem Fahrer-Kader den besten Punkte/Kosten-Pick hervorzuheben.
teams_mit_summe_mit_rating <- teams_mit_summe %>%
  left_join(rider_budget, by = c("Fahrer" = "Rider"))

# Fahrer-Stats mit Kosten verknuepft -- Basis fuer das Kategorien-Ranking.
rider_extreme_mit_rating <- rider_extreme %>%
  left_join(rider_budget, by = "Rider") %>%
  mutate(Value = if_else(!is.na(Rating) & Rating > 0, round(Gesamt / Rating, 2), NA_real_))

# Preis je echtem Team, gleiches Prinzip wie bei den Fahrern.
startlist_team_keys <- startlist %>%
  filter(!is.na(Team)) %>%
  distinct(Team) %>%
  transmute(Team, MatchKey = match_key(Team))

team_budget <- rider_prices_parsed$teams %>%
  distinct(Team, .keep_all = TRUE) %>%
  mutate(MatchKey = match_key(Team)) %>%
  inner_join(startlist_team_keys, by = "MatchKey", suffix = c("", "Real")) %>%
  distinct(Team = TeamReal, .keep_all = TRUE) %>%
  select(Team, Rating)

# Kumulierte Teamwertungs-Punkte je Etappe -- nur bekannt fuer Teams, die
# mindestens ein Spieler tatsaechlich getippt hat (team_tipps); alle anderen
# gehen mit 0 Zusatzpunkten ins optimale Team ein (siehe Chat: keine Rohdaten
# fuer die offizielle Team-Gesamtwertung aller 23 Teams verfuegbar).
team_score_long <- team_tipps %>%
  distinct(Team, .keep_all = TRUE) %>%
  select(Team, matches("^Stage\\d+$")) %>%
  pivot_longer(matches("^Stage\\d+$"), names_to = "StageCol", values_to = "Punkte") %>%
  mutate(EtappeNum = as.integer(str_extract(StageCol, "\\d+"))) %>%
  arrange(Team, EtappeNum) %>%
  group_by(Team) %>%
  mutate(Kumuliert = cumsum(Punkte)) %>%
  ungroup()

# 0/1-Rucksack: waehlt aus `pool` bis zu `k` Fahrer (nicht zwingend alle `k`
# Slots) mit Kostensumme <= `budget`, die den Wert (Punkte) maximieren.
# Reine Nullrunden-Fahrer landen so nur im Team, wenn sie tatsaechlich
# noetig waeren -- was bei nicht-negativen Punktwerten nie der Fall ist.
optimal_team <- function(pool, k = 15, budget = 560) {
  costs <- as.integer(round(pool$Rating / 10))
  values <- pool$Punkte
  budget <- as.integer(budget / 10)
  n <- length(costs)
  dp <- matrix(-Inf, nrow = k + 1, ncol = budget + 1)
  dp[1, ] <- 0
  chosen <- array(FALSE, dim = c(n, k + 1, budget + 1))
  for (idx in seq_len(n)) {
    c_i <- costs[idx]
    v_i <- values[idx]
    if (is.na(c_i) || c_i > budget || c_i <= 0) next
    for (kk in k:1) {
      for (b in budget:c_i) {
        candidate <- dp[kk, b - c_i + 1] + v_i
        if (candidate > dp[kk + 1, b + 1]) {
          dp[kk + 1, b + 1] <- candidate
          chosen[idx, kk + 1, b + 1] <- TRUE
        }
      }
    }
  }
  # Bestes Ergebnis mit BIS ZU k Fahrern (nicht zwingend genau k): das
  # Maximum ueber die gesamte Tabelle, nicht nur die "genau k"-Zeile.
  best_flat <- which.max(dp)
  best_row <- ((best_flat - 1) %% nrow(dp)) + 1
  best_col <- ((best_flat - 1) %/% nrow(dp)) + 1
  best_value <- dp[best_row, best_col]
  selected <- c()
  kk <- best_row - 1
  b <- best_col - 1
  for (idx in n:1) {
    if (kk > 0 && chosen[idx, kk + 1, b + 1]) {
      selected <- c(selected, idx)
      kk <- kk - 1
      b <- b - costs[idx]
    }
  }
  pool[selected, ] %>% arrange(desc(Punkte)) %>% mutate(GesamtPunkte = best_value, GesamtKosten = sum(Rating))
}

# Wie ein echter Tipp: bis zu 15 Fahrer und hoechstens 1 Team-Tipp, deren
# Kosten zusammen <= 560 bleiben muessen. Ein Team-Tipp ist optional -- eine
# "kein Team"-Option (0 Kosten, 0 Punkte) steht immer mit zur Wahl, falls das
# billigste verfuegbare Team keine Zusatzpunkte bringt. Probiert jedes
# preislich bekannte Team (plus "kein Team") als Team-Tipp durch (der Rest
# des Budgets geht an die Fahrer) und behaelt die Kombination mit der
# hoechsten Gesamtpunktzahl.
optimal_team_full <- function(pool_riders, team_options, k = 15, budget = 560) {
  team_options <- bind_rows(tibble(Team = NA_character_, Rating = 0, Punkte = 0), team_options)
  best <- NULL
  for (ti in seq_len(nrow(team_options))) {
    team_rating <- team_options$Rating[ti]
    if (is.na(team_rating) || team_rating > budget) next
    riders_result <- optimal_team(pool_riders, k = k, budget = budget - team_rating)
    total_value <- riders_result$GesamtPunkte[1] + team_options$Punkte[ti]
    if (is.null(best) || total_value > best$total) {
      best <- list(
        riders = riders_result, team = team_options$Team[ti],
        team_rating = team_rating, team_score = team_options$Punkte[ti],
        total = total_value
      )
    }
  }
  best
}

# Fuer jede Etappe die (im Rahmen des 560-Punkte-Budgets) bestmoegliche
# Kombination aus bis zu 15 Fahrern und optional einem Team-Tipp bis zu
# diesem Zeitpunkt der Tour.
# Jede Etappe unabhaengig neu optimiert, mit Kenntnis NUR der Ergebnisse bis
# zu dieser Etappe (nicht der ganzen Tour) -- "haette man's bis dahin
# gewusst". Etappe 8 kann daher ein anderes Team zeigen als Etappe 9.
optimales_team_pro_etappe <- lapply(levels(fahrer_long$Etappe), function(etappe_name) {
  etappe_num <- as.integer(str_extract(etappe_name, "\\d+"))
  pool <- fahrer_long %>%
    filter(Etappe == etappe_name) %>%
    inner_join(rider_budget, by = "Rider") %>%
    select(Rider, Team, Punkte = Kumuliert, Rating)
  team_options <- team_budget %>%
    left_join(
      team_score_long %>% filter(EtappeNum == etappe_num) %>% select(Team, Punkte = Kumuliert),
      by = "Team"
    ) %>%
    mutate(Punkte = coalesce(Punkte, 0))
  best <- optimal_team_full(pool, team_options)
  best$riders %>%
    mutate(
      Etappe = etappe_name,
      GesamtPunkte = best$total,
      GesamtKosten = GesamtKosten + best$team_rating,
      OptTeam = best$team, OptTeamRating = best$team_rating, OptTeamPunkte = best$team_score
    )
})
names(optimales_team_pro_etappe) <- levels(fahrer_long$Etappe)

# Das aktuell (nach der letzten Etappe) optimale Team -- Basis fuer den
# Kanter-Kader-Hinweis bei "Wer kann was?".
optimales_team_aktuell <- optimales_team_pro_etappe[[tail(levels(fahrer_long$Etappe), 1)]]$Rider

# WICHTIG: jede Etappen-Kachel (optimales_team_pro_etappe[[etappe_name]])
# ist unabhaengig fuer genau diese Etappe optimiert -- verschiedene Etappen
# koennen verschiedene Teams zeigen (siehe oben). Fuer GLOBALE Vergleiche
# (Gesamtstand, Punkte pro Etappe, Punkteverlauf-Baseline, Baseline in jedem
# Spieler-Chart) waere es irrefuehrend, diese wechselnden Teams zu einer
# Linie zusammenzurechnen -- stattdessen wird EIN festes Team verwendet: das
# fuer die letzte (aktuell 9.) Etappe optimierte, dessen eigene kumulierte
# Punkte ueber alle Etappen nachverfolgt werden.
kanter_kader_fix <- optimales_team_pro_etappe[[tail(levels(fahrer_long$Etappe), 1)]]
kanter_kader_fix_riders <- kanter_kader_fix$Rider
kanter_kader_fix_team <- kanter_kader_fix$OptTeam[1]

# Kumulierte und Etappen-Delta-Punkte des FESTEN (S09-)Teams, in derselben
# Reihenfolge wie levels(fahrer_long$Etappe) -- Basis um das Kanter-Kader-Team
# als virtuellen Spieler in Gesamtstand/Punkte pro Etappe/Punkteverlauf
# auftauchen zu lassen.
opt_gesamt_pro_etappe <- fahrer_long %>%
  filter(Rider %in% kanter_kader_fix_riders) %>%
  group_by(Etappe) %>%
  summarise(RiderPunkte = sum(Kumuliert), .groups = "drop") %>%
  mutate(EtappeNum = as.integer(str_extract(as.character(Etappe), "\\d+"))) %>%
  left_join(
    if (is.na(kanter_kader_fix_team)) {
      tibble(EtappeNum = integer(), TeamPunkte = double())
    } else {
      team_score_long %>% filter(Team == kanter_kader_fix_team) %>% select(EtappeNum, TeamPunkte = Kumuliert)
    },
    by = "EtappeNum"
  ) %>%
  arrange(EtappeNum) %>%
  transmute(Etappe = as.character(Etappe), OptGesamtPunkte = RiderPunkte + coalesce(TeamPunkte, 0))
opt_delta_pro_etappe <- opt_gesamt_pro_etappe %>%
  mutate(OptPunkte = OptGesamtPunkte - lag(OptGesamtPunkte, default = 0))

# Kanter-Kader als eigene "Spieler"-Zeitreihe (gleiche Etappen-Level wie
# stage_long, "S 01"-Schreibweise) -- Basis fuer Punkteverlauf und als
# Baseline in jedem Spieler-Chart. Zeigt immer das FESTE (S09-)Team.
opt_line_data <- tibble(
  Spieler = "Kanter-Kader",
  Etappe = factor(
    levels(stage_long$Etappe)[seq_along(opt_gesamt_pro_etappe$OptGesamtPunkte)],
    levels = levels(stage_long$Etappe)
  ),
  Kumuliert = opt_gesamt_pro_etappe$OptGesamtPunkte
)


# Die Fahrer-Werte in den Excel-Sheets sind "NachnameVornameTeamname" ohne
# Trenner (z.B. "PogačarTadejUAE Team Emirates - XRG"). Fuer die Anzeige den
# bekannten Teamnamen abschneiden und an Gross-/Kleinschreibungs-Grenzen
# Leerzeichen einfuegen; als Schluessel fuer Modal-IDs/Joins bleibt weiter der
# rohe Wert in Verwendung.
rider_display_lookup <- startlist %>%
  distinct(Rider, Team) %>%
  mutate(
    Anzeige = str_trim(str_remove(Rider, fixed(Team))),
    Anzeige = if_else(Anzeige == "", Rider, Anzeige),
    Anzeige = str_replace_all(Anzeige, "(?<=\\p{Ll})(?=\\p{Lu})", " ")
  ) %>%
  select(Rider, Anzeige) %>%
  deframe()

rider_display_name <- function(name) {
  anzeige <- unname(rider_display_lookup[name])
  if_else(is.na(anzeige), name, anzeige)
}

# Klickbare Fahrer-/Team-Namen, oeffnen deren Detail-Modal.
rider_link <- function(name) {
  sprintf(
    '<a href="#" class="player-link" data-bs-toggle="modal" data-bs-target="#rider-modal-%s">%s</a>',
    slugify(name), rider_display_name(name)
  )
}
team_link <- function(name) {
  sprintf(
    '<a href="#" class="player-link" data-bs-toggle="modal" data-bs-target="#team-modal-%s">%s</a>',
    slugify(name), name
  )
}

# Balkendiagramm der Punkte je Etappe fuer einen Fahrer, mit Team-Schnitt
# dieser Etappe als Linie zum Vergleich
make_rider_chart <- function(rider_name) {
  team_name <- rider_extreme %>% filter(Rider == rider_name) %>% pull(Team)
  eigene <- fahrer_long %>% filter(Rider == rider_name) %>%
    mutate(txt = paste0(Etappe, ": ", Punkte, " Pkt"))
  team_schnitt <- fahrer_long %>%
    filter(Team == team_name) %>%
    group_by(Etappe) %>%
    summarise(Punkte = mean(Punkte), .groups = "drop") %>%
    mutate(txt = paste0("Team-Schnitt ", Etappe, ": ", round(Punkte, 1), " Pkt"))

  p <- ggplot() +
    geom_col(data = eigene, aes(Etappe, Punkte, text = txt), fill = "#2c7fb8") +
    geom_line(data = team_schnitt, aes(Etappe, Punkte, group = 1, text = txt), color = "#e6550d", linewidth = 1) +
    geom_point(data = team_schnitt, aes(Etappe, Punkte, text = txt), color = "#e6550d", size = 2) +
    labs(x = "Etappe", y = "Punkte", caption = "Balken: Fahrer · Linie: Team-Schnitt") +
    theme_minimal()
  embed_widget(ggplotly(p, tooltip = "text", width = 500, height = 280))
}

# Verlaufsdiagramm eines Teams, Rest der Teams als grauer Kontext
make_team_chart <- function(team_name) {
  andere <- team_long %>% filter(Team != team_name)
  eigenes <- team_long %>% filter(Team == team_name) %>%
    mutate(txt = paste0(Team, "<br>", Etappe, ": ", Kumuliert, " Pkt"))

  p <- ggplot() +
    geom_line(data = andere, aes(Etappe, Kumuliert, group = Team), color = "grey80", linewidth = 0.5) +
    geom_line(data = eigenes, aes(Etappe, Kumuliert, group = Team, text = txt), color = "#e6550d", linewidth = 1.4) +
    geom_point(data = eigenes, aes(Etappe, Kumuliert, group = Team, text = txt), color = "#e6550d", size = 2) +
    labs(x = "Etappe", y = "Kumulierte Team-Punkte") +
    theme_minimal()
  embed_widget(ggplotly(p, tooltip = "text", width = 550, height = 300))
}

# Baut das komplette Bootstrap-Modal (HTML) fuer einen Fahrer
build_rider_modal <- function(rider_name) {
  ex <- rider_extreme %>% filter(Rider == rider_name)
  picks <- teams_mit_summe %>% filter(Fahrer == rider_name) %>% pull(Spieler) %>% unique()
  picks_html <- if (length(picks) == 0) "Von niemandem getippt." else paste(sapply(sort(picks), player_link), collapse = ", ")
  beliebtheit <- round(length(picks) / anzahl_spieler * 100)

  teamkollege <- rider_extreme %>%
    filter(Team == ex$Team, Rider != rider_name) %>%
    slice_max(Gesamt, n = 1, with_ties = FALSE)
  teamkollege_html <- if (nrow(teamkollege) == 0) "einziger Fahrer seines Teams in der Startliste" else sprintf("%s (%s Pkt)", rider_link(teamkollege$Rider), teamkollege$Gesamt)

  sprintf(paste0(
    '<div class="modal fade" id="rider-modal-%s" tabindex="-1" aria-hidden="true">\n',
    '<div class="modal-dialog modal-lg modal-dialog-scrollable">\n',
    '<div class="modal-content">\n',
    '<div class="modal-header">\n',
    '<h5 class="modal-title">%s</h5>\n',
    '<button type="button" class="btn-close" data-bs-dismiss="modal" aria-label="Close"></button>\n',
    '</div>\n',
    '<div class="modal-body">\n',
    '<p>\n',
    '<strong>Team:</strong> %s &middot; <strong>Spezialist:</strong> %s &middot; ',
    '<strong>Alter:</strong> %s &middot; <strong>Startnummer:</strong> %s\n',
    '</p>\n',
    '<p>\n',
    '<strong>Gesamt:</strong> %s Pkt &middot; <strong>Schnitt/Etappe:</strong> %s Pkt &middot;\n',
    '<strong>Bester Tag:</strong> %s (%s Pkt) &middot;\n',
    '<strong>Schwächster Tag:</strong> %s (%s Pkt)\n',
    '</p>\n',
    '<p>\n',
    '<strong>Rang gesamt:</strong> %s von %s Fahrern &middot; ',
    '<strong>Rang im Team:</strong> %s von %s &middot; ',
    '<strong>Rang bei %s:</strong> %s von %s\n',
    '</p>\n',
    '<p>\n',
    '<strong>Konsistenz (Streuung):</strong> %s Pkt &middot; ',
    '<strong>Nullrunden:</strong> %s von %s Etappen ohne Punkte\n',
    '</p>\n',
    '<p><strong>Bester Team-Kollege:</strong> %s</p>\n',
    '%s\n',
    '<p class="mt-3"><strong>Beliebtheit:</strong> getippt von %s von %s Spieler:innen (%s%%)</p>\n',
    '<p><strong>Getippt von:</strong> %s</p>\n',
    '</div>\n',
    '</div>\n',
    '</div>\n',
    '</div>'
  ),
    slugify(rider_name), rider_display_name(rider_name),
    team_link(ex$Team), ex$Specialty, ex$Age, ex$BIB,
    ex$Gesamt, ex$Schnitt, ex$BesteEtappe, ex$BestePunkte, ex$SchlechtesteEtappe, ex$SchlechtestePunkte,
    ex$RangGesamt, nrow(rider_extreme),
    ex$RangTeam, ex$FahrerImTeam,
    ex$Specialty, ex$RangSpecialty, ex$FahrerInSpecialty,
    ex$Konsistenz, ex$Nullrunden, ex$Etappen,
    teamkollege_html,
    make_rider_chart(rider_name),
    length(picks), anzahl_spieler, beliebtheit,
    picks_html
  )
}

# Baut das komplette Bootstrap-Modal (HTML) fuer ein Team
build_team_modal <- function(team_name) {
  ex <- team_extreme %>% filter(Team == team_name)
  roster <- rider_extreme %>%
    filter(Team == team_name) %>%
    arrange(desc(Gesamt)) %>%
    mutate(Rider = rider_link(Rider)) %>%
    select(Rider, Gesamt) %>%
    kable(format = "html", escape = FALSE, col.names = c("Fahrer", "Punkte"), table.attr = "class='table table-sm table-striped'")

  team_riders <- rider_extreme %>% filter(Team == team_name) %>% pull(Rider)
  picks <- teams_mit_summe %>% filter(Fahrer %in% team_riders) %>% pull(Spieler) %>% unique()
  picks_html <- if (length(picks) == 0) "Niemand hat einen Fahrer aus diesem Team." else paste(sapply(sort(picks), player_link), collapse = ", ")

  tipper <- team_tipps %>% filter(Team == team_name) %>% pull(Spieler) %>% unique()
  tipper_html <- if (length(tipper) == 0) "Niemand hat dieses Team für die Teamwertung getippt." else paste(sapply(sort(tipper), player_link), collapse = ", ")
  teamwertung_punkte <- team_tipps %>% filter(Team == team_name) %>% pull(TeamPunkte) %>% unique()
  teamwertung_html <- if (length(teamwertung_punkte) == 0) "nicht getippt" else paste(teamwertung_punkte, collapse = "/")

  sprintf(paste0(
    '<div class="modal fade" id="team-modal-%s" tabindex="-1" aria-hidden="true">\n',
    '<div class="modal-dialog modal-lg modal-dialog-scrollable">\n',
    '<div class="modal-content">\n',
    '<div class="modal-header">\n',
    '<h5 class="modal-title">%s</h5>\n',
    '<button type="button" class="btn-close" data-bs-dismiss="modal" aria-label="Close"></button>\n',
    '</div>\n',
    '<div class="modal-body">\n',
    '<p>\n',
    '<strong>Fahrer gesamt:</strong> %s Pkt (kumuliert über alle Fahrer) &middot; <strong>Schnitt/Etappe:</strong> %s Pkt &middot;\n',
    '<strong>Bester Tag:</strong> %s (%s Pkt) &middot;\n',
    '<strong>Schwächster Tag:</strong> %s (%s Pkt)\n',
    '</p>\n',
    '<p><strong>Teamwertung:</strong> %s Pkt</p>\n',
    '%s\n',
    '<div class="row mt-3">\n',
    '<div class="col-md-6">\n',
    '<h6>Fahrer</h6>\n',
    '%s\n',
    '</div>\n',
    '<div class="col-md-6">\n',
    '<h6>Hat einen Fahrer aus diesem Team</h6>\n',
    '<p>%s</p>\n',
    '<h6>Team-Tipp (Teamwertung) von</h6>\n',
    '<p>%s</p>\n',
    '</div>\n',
    '</div>\n',
    '</div>\n',
    '</div>\n',
    '</div>\n',
    '</div>'
  ),
    slugify(team_name), team_name,
    ex$Gesamt, ex$Schnitt, ex$BesteEtappe, ex$BestePunkte, ex$SchlechtesteEtappe, ex$SchlechtestePunkte,
    teamwertung_html,
    make_team_chart(team_name), roster, picks_html, tipper_html
  )
}

# Klickbarer Etappenname, oeffnet deren Detail-Modal.
etappe_link <- function(name) {
  sprintf(
    '<a href="#" class="player-link" data-bs-toggle="modal" data-bs-target="#etappe-modal-%s">%s</a>',
    slugify(name), name
  )
}

# Kurzuebersicht je Etappe: Sieger und bestes Team (Basis fuer die
# "Etappen"-Tabelle und den ersten Absatz jedes Etappen-Modals).
etappe_extreme <- fahrer_long %>%
  group_by(Etappe) %>%
  slice_max(Punkte, n = 1, with_ties = FALSE) %>%
  ungroup() %>%
  select(Etappe, Sieger = Rider, SiegerPunkte = Punkte)

etappe_bestes_team <- team_long %>%
  group_by(Etappe) %>%
  slice_max(Punkte, n = 1, with_ties = FALSE) %>%
  ungroup() %>%
  select(Etappe, BestesTeam = Team, BestesTeamPunkte = Punkte)

# Balkendiagramm der Top-10-Fahrer einer Etappe
make_etappe_chart <- function(etappe_name) {
  p <- fahrer_long %>%
    filter(Etappe == etappe_name) %>%
    arrange(desc(Punkte)) %>%
    slice_head(n = 10) %>%
    mutate(
      Rider = rider_display_name(Rider), Rider = factor(Rider, levels = rev(Rider)),
      txt = paste0(Rider, ": ", Punkte, " Pkt")
    ) %>%
    ggplot(aes(Rider, Punkte, text = txt)) +
    geom_col(fill = "#2c7fb8") +
    coord_flip() +
    labs(x = NULL, y = "Punkte") +
    theme_minimal()
  embed_widget(ggplotly(p, tooltip = "text", width = 550, height = 320))
}

# Balkendiagramm der Punkte-Verteilung nach Fahrer-Kategorie einer Etappe
make_specialty_chart <- function(etappe_name) {
  p <- fahrer_long %>%
    filter(Etappe == etappe_name) %>%
    group_by(Specialty) %>%
    summarise(Punkte = sum(Punkte), .groups = "drop") %>%
    mutate(txt = paste0(Specialty, ": ", Punkte, " Pkt")) %>%
    ggplot(aes(reorder(Specialty, Punkte), Punkte, text = txt)) +
    geom_col(fill = "#e6550d") +
    coord_flip() +
    labs(x = NULL, y = "Punkte") +
    theme_minimal()
  embed_widget(ggplotly(p, tooltip = "text", width = 450, height = 320))
}

# Baut das komplette Bootstrap-Modal (HTML) fuer eine Etappe
build_etappe_modal <- function(etappe_name) {
  etappe_num <- as.integer(str_extract(etappe_name, "\\d+"))

  riders_stage <- fahrer_long %>% filter(Etappe == etappe_name) %>% arrange(desc(Punkte))
  sieger <- riders_stage %>% slice(1)
  team_stage <- team_long %>% filter(Etappe == etappe_name) %>% arrange(desc(Punkte))
  bestes_team <- team_stage %>% slice(1)
  dominante_specialty <- riders_stage %>%
    group_by(Specialty) %>%
    summarise(Punkte = sum(Punkte), .groups = "drop") %>%
    slice_max(Punkte, n = 1, with_ties = FALSE)
  altersschnitt_top10 <- round(mean(riders_stage$Age[1:10], na.rm = TRUE), 1)

  bester_spieler <- stage_long %>% filter(EtappeNum == etappe_num) %>% slice_max(Punkte, n = 1, with_ties = FALSE)
  bester_spieler_html <- if (nrow(bester_spieler) == 0) "keine Daten" else sprintf("%s (%s Pkt)", player_link(bester_spieler$Spieler), bester_spieler$Punkte)

  aufsteiger <- rang_diff %>% filter(EtappeNum == etappe_num) %>% slice_max(Diff, n = 1, with_ties = FALSE)
  absteiger <- rang_diff %>% filter(EtappeNum == etappe_num) %>% slice_min(Diff, n = 1, with_ties = FALSE)
  if (nrow(aufsteiger) == 0 || aufsteiger$Diff <= 0) {
    aufsteiger_html <- "niemand"
  } else {
    aufsteiger_html <- sprintf("%s (+%s Plätze)", player_link(aufsteiger$Spieler), aufsteiger$Diff)
  }
  if (nrow(absteiger) == 0 || absteiger$Diff >= 0) {
    absteiger_html <- "niemand"
  } else {
    absteiger_html <- sprintf("%s (%s Plätze)", player_link(absteiger$Spieler), absteiger$Diff)
  }

  bester_pick <- teams_long_picks %>% filter(EtappeNum == etappe_num) %>% slice_max(PickPunkte, n = 1, with_ties = FALSE)
  bester_pick_html <- if (nrow(bester_pick) == 0) "keine Daten" else sprintf("%s mit %s (%s Pkt)", player_link(bester_pick$Spieler), rider_link(bester_pick$Fahrer), bester_pick$PickPunkte)

  top3anteil <- konzentration_pro_etappe %>% filter(Etappe == etappe_name) %>% pull(Top3Anteil)
  konzentration_vergleich <- if (top3anteil > konzentration_schnitt) "enger als im Schnitt" else "konzentrierter als im Schnitt"

  top10 <- riders_stage %>%
    slice_head(n = 10) %>%
    mutate(Rider = rider_link(Rider), Team = team_link(Team)) %>%
    select(Rider, Team, Punkte) %>%
    kable(format = "html", escape = FALSE, col.names = c("Fahrer", "Team", "Punkte"), table.attr = "class='table table-sm table-striped'")

  top5_teams <- team_stage %>%
    slice_head(n = 5) %>%
    mutate(Team = team_link(Team)) %>%
    select(Team, Punkte) %>%
    kable(format = "html", escape = FALSE, col.names = c("Team", "Punkte"), table.attr = "class='table table-sm table-striped'")

  sprintf(paste0(
    '<div class="modal fade" id="etappe-modal-%s" tabindex="-1" aria-hidden="true">\n',
    '<div class="modal-dialog modal-lg modal-dialog-scrollable">\n',
    '<div class="modal-content">\n',
    '<div class="modal-header">\n',
    '<h5 class="modal-title">%s</h5>\n',
    '<button type="button" class="btn-close" data-bs-dismiss="modal" aria-label="Close"></button>\n',
    '</div>\n',
    '<div class="modal-body">\n',
    '<p>\n',
    '<strong>Etappensieger:</strong> %s (%s Pkt) &middot; ',
    '<strong>Bestes Team:</strong> %s (%s Pkt)\n',
    '</p>\n',
    '<p>\n',
    '<strong>Punkte insgesamt verteilt:</strong> %s &middot; ',
    '<strong>Fahrer mit Punkten:</strong> %s von %s &middot; ',
    '<strong>Stärkste Kategorie:</strong> %s (%s Pkt) &middot; ',
    '<strong>Altersschnitt Top 10:</strong> %s Jahre\n',
    '</p>\n',
    '<p>\n',
    '<strong>Bester Spieler:innen-Tipp des Tages:</strong> %s &middot; ',
    '<strong>Größter Aufsteiger:</strong> %s &middot; ',
    '<strong>Größter Absteiger:</strong> %s\n',
    '</p>\n',
    '<p><strong>Bester Einzel-Pick des Tages:</strong> %s</p>\n',
    '<p><strong>Konzentration:</strong> Top-3-Fahrer holten %.0f%% aller Punkte ',
    'dieser Etappe (Schnitt aller Etappen: %.0f%%) -- %s.</p>\n',
    '<div class="row mt-3">\n',
    '<div class="col-md-6">\n',
    '<h6>Top 10 Fahrer</h6>\n',
    '%s\n',
    '%s\n',
    '</div>\n',
    '<div class="col-md-6">\n',
    '<h6>Punkte nach Kategorie</h6>\n',
    '%s\n',
    '</div>\n',
    '</div>\n',
    '<h6 class="mt-3">Top 5 Teams</h6>\n',
    '%s\n',
    '</div>\n',
    '</div>\n',
    '</div>\n',
    '</div>'
  ),
    slugify(etappe_name), etappe_name,
    rider_link(sieger$Rider), sieger$Punkte,
    team_link(bestes_team$Team), bestes_team$Punkte,
    sum(riders_stage$Punkte), sum(riders_stage$Punkte > 0), nrow(riders_stage),
    dominante_specialty$Specialty, dominante_specialty$Punkte,
    altersschnitt_top10,
    bester_spieler_html, aufsteiger_html, absteiger_html,
    bester_pick_html,
    top3anteil, konzentration_schnitt, konzentration_vergleich,
    make_etappe_chart(etappe_name), top10,
    make_specialty_chart(etappe_name),
    top5_teams
  )
}

# Baut das komplette Bootstrap-Modal (HTML) fuer das budget-optimale Team
# einer Etappe (siehe optimales_team_pro_etappe / optimal_team()).
# Verlaufsdiagramm des Kanter-Kaders, alle echten Spieler als grauer Kontext
# -- gleiches Muster wie make_player_chart/make_team_chart.
# Verlaufsdiagramm des Kanter-Kaders EINER bestimmten Etappe: zeigt nur
# dessen eigene 15 Fahrer (+ ggf. Team-Tipp), deren kumulierte Punkte ueber
# genau die Etappen bis dahin -- NICHT die je Etappe wechselnden Teams
# vermischt (das waere irrefuehrend, siehe Kommentar bei opt_gesamt_pro_etappe).
make_optimal_team_chart <- function(etappe_name) {
  ot <- optimales_team_pro_etappe[[etappe_name]]
  riders_hier <- ot$Rider
  team_hier <- ot$OptTeam[1]
  etappe_num_max <- as.integer(str_extract(etappe_name, "\\d+"))

  eigene <- fahrer_long %>%
    filter(Rider %in% riders_hier) %>%
    group_by(Etappe) %>%
    summarise(RiderPunkte = sum(Kumuliert), .groups = "drop") %>%
    mutate(EtappeNum = as.integer(str_extract(as.character(Etappe), "\\d+"))) %>%
    filter(EtappeNum <= etappe_num_max) %>%
    left_join(
      if (is.na(team_hier)) {
        tibble(EtappeNum = integer(), TeamPunkte = double())
      } else {
        team_score_long %>% filter(Team == team_hier) %>% select(EtappeNum, TeamPunkte = Kumuliert)
      },
      by = "EtappeNum"
    ) %>%
    arrange(EtappeNum) %>%
    mutate(
      Kumuliert = RiderPunkte + coalesce(TeamPunkte, 0),
      # gleiche Etappen-Beschriftung wie stage_long ("S 01" statt "S01"),
      # damit der graue Kontext (echte Spieler) auf derselben x-Achse liegt.
      EtappeLabel = factor(levels(stage_long$Etappe)[EtappeNum], levels = levels(stage_long$Etappe)),
      txt = paste0("Kanter-Kader<br>", EtappeLabel, ": ", Kumuliert, " Pkt")
    )

  p <- ggplot() +
    geom_line(data = stage_long, aes(Etappe, Kumuliert, group = Spieler), color = "grey80", linewidth = 0.5) +
    geom_line(data = eigene, aes(EtappeLabel, Kumuliert, group = 1, text = txt), color = "#2c7fb8", linewidth = 1.4) +
    geom_point(data = eigene, aes(EtappeLabel, Kumuliert, group = 1, text = txt), color = "#2c7fb8", size = 2) +
    labs(x = "Etappe", y = "Kumulierte Punkte") +
    theme_minimal()
  embed_widget(ggplotly(p, tooltip = "text", width = 550, height = 300))
}

# Punkte des fuer GENAU DIESE Etappe optimierten Kanter-Kaders, marginal
# (nicht kumuliert) je einzelner Etappe bis dahin -- Basis fuer
# Schnitt/Bester/Schwaechster Tag und die "Punkte je Etappe"-Tabelle in
# dessen Modal. Bewusst getrennt von opt_delta_pro_etappe (globale
# Fixed-S09-Referenz) -- sonst zeigt das Modal Zahlen eines ANDEREN Teams.
kanter_kader_etappen_punkte <- function(etappe_name) {
  ot <- optimales_team_pro_etappe[[etappe_name]]
  riders_hier <- ot$Rider
  team_hier <- ot$OptTeam[1]
  etappe_num_max <- as.integer(str_extract(etappe_name, "\\d+"))

  team_marginal <- if (is.na(team_hier)) {
    tibble(EtappeNum = integer(), TeamPunkte = double())
  } else {
    team_score_long %>% filter(Team == team_hier) %>% select(EtappeNum, TeamPunkte = Punkte)
  }

  fahrer_long %>%
    filter(Rider %in% riders_hier) %>%
    group_by(Etappe) %>%
    summarise(RiderPunkte = sum(Punkte), .groups = "drop") %>%
    mutate(EtappeNum = as.integer(str_extract(as.character(Etappe), "\\d+"))) %>%
    filter(EtappeNum <= etappe_num_max) %>%
    left_join(team_marginal, by = "EtappeNum") %>%
    arrange(EtappeNum) %>%
    transmute(Etappe = as.character(Etappe), Punkte = RiderPunkte + coalesce(TeamPunkte, 0))
}

build_optimal_team_modal <- function(etappe_name) {
  ot <- optimales_team_pro_etappe[[etappe_name]]
  tbl <- ot %>%
    mutate(Rider = rider_link(Rider), Team = team_link(Team)) %>%
    select(Rider, Team, Rating, Punkte) %>%
    kable(format = "html", escape = FALSE, col.names = c("Fahrer", "Team", "Kosten", "Punkte"), table.attr = "class='table table-sm table-striped'") %>%
    mark_best_value_row(ot$Punkte, ot$Rating)

  eigene_etappen_punkte <- kanter_kader_etappen_punkte(etappe_name)
  punkte_hist <- eigene_etappen_punkte %>%
    kable(format = "html", col.names = c("Etappe", "Punkte"), table.attr = "class='table table-sm table-striped'")

  team_tipp_html <- if (is.na(ot$OptTeam[1])) {
    "keiner (bringt weniger Punkte pro Kosten als die Fahrer)"
  } else {
    sprintf("%s (Kosten %s, %s Pkt Teamwertung)", team_link(ot$OptTeam[1]), ot$OptTeamRating[1], ot$OptTeamPunkte[1])
  }

  genutzte_slots <- nrow(ot)
  budget_uebrig <- 560 - ot$GesamtKosten[1]
  team_vielfalt <- n_distinct(ot$Team)
  bester_value <- ot %>% filter(Rating > 0) %>% slice_max(Punkte / Rating, n = 1, with_ties = FALSE)
  bester_value_html <- if (nrow(bester_value) == 0) "-" else sprintf("%s (%.2f Pkt/Kosten-Punkt)", rider_link(bester_value$Rider), bester_value$Punkte / bester_value$Rating)

  etappe_num <- as.integer(str_extract(etappe_name, "\\d+"))
  schnitt_etappe <- round(mean(eigene_etappen_punkte$Punkte), 1)
  bester_opt_tag <- eigene_etappen_punkte %>% slice_max(Punkte, n = 1, with_ties = FALSE)
  schlechtester_opt_tag <- eigene_etappen_punkte %>% slice_min(Punkte, n = 1, with_ties = FALSE)

  bester_spieler_tag <- if (etappe_num <= nlevels(stage_long$Etappe)) {
    stage_long %>% filter(Etappe == levels(stage_long$Etappe)[etappe_num]) %>% slice_max(Kumuliert, n = 1, with_ties = FALSE)
  } else {
    stage_long[0, ]
  }
  vorsprung_html <- if (nrow(bester_spieler_tag) == 0) {
    "keine Vergleichsdaten"
  } else {
    sprintf("+%s Pkt vor %s (%s Pkt)", ot$GesamtPunkte[1] - bester_spieler_tag$Kumuliert, player_link(bester_spieler_tag$Spieler), bester_spieler_tag$Kumuliert)
  }

  sprintf(paste0(
    '<div class="modal fade" id="opt-modal-%s" tabindex="-1" aria-hidden="true">\n',
    '<div class="modal-dialog modal-lg modal-dialog-scrollable">\n',
    '<div class="modal-content">\n',
    '<div class="modal-header">\n',
    '<h5 class="modal-title">Kanter-Kader nach %s</h5>\n',
    '<button type="button" class="btn-close" data-bs-dismiss="modal" aria-label="Close"></button>\n',
    '</div>\n',
    '<div class="modal-body">\n',
    '<p><strong>Gesamt:</strong> %s Pkt &middot; <strong>Kosten:</strong> %s von 560 (%s übrig)</p>\n',
    '<p><strong>Schnitt/Etappe:</strong> %s Pkt &middot; ',
    '<strong>Bester Tag:</strong> %s (%s Pkt) &middot; ',
    '<strong>Schwächster Tag:</strong> %s (%s Pkt)</p>\n',
    '<p><strong>Team-Tipp:</strong> %s</p>\n',
    '<p><strong>Fahrer-Slots genutzt:</strong> %s von 15 &middot; ',
    '<strong>Teams vertreten:</strong> %s &middot; ',
    '<strong>Bester Value-Pick:</strong> %s</p>\n',
    '<p><strong>Vorsprung ggü. bestem echten Spieler:in an dem Tag:</strong> %s</p>\n',
    '%s\n',
    '<div class="row mt-3">\n',
    '<div class="col-md-6">\n',
    '<h6>Punkte je Etappe</h6>\n',
    '%s\n',
    '</div>\n',
    '<div class="col-md-6">\n',
    '<h6>Fahrer</h6>\n',
    '%s\n',
    '</div>\n',
    '</div>\n',
    '</div>\n',
    '</div>\n',
    '</div>\n',
    '</div>'
  ),
    slugify(etappe_name), etappe_name,
    ot$GesamtPunkte[1], ot$GesamtKosten[1], budget_uebrig,
    schnitt_etappe, bester_opt_tag$Etappe, bester_opt_tag$Punkte, schlechtester_opt_tag$Etappe, schlechtester_opt_tag$Punkte,
    team_tipp_html,
    genutzte_slots, team_vielfalt, bester_value_html,
    vorsprung_html,
    make_optimal_team_chart(etappe_name),
    punkte_hist, tbl
  )
}
```

## Tour de France 2026 Tipico für Arme

Moing!

have Fun in the sun.

::: callout-important
Punktestand aktuell nach `r ncol(stage)-1` von 21 Etappen.
:::

::: panel-tabset
## Gesamtstand

```{r}
#| eval: true
#| echo: false
#| include: true

total_display <- total %>%
  left_join(rang_trend, by = "Name") %>%
  arrange(desc(Summe)) %>%
  mutate(Rang = row_number(), NameSort = Name, Name = player_link(NameSort)) %>%
  select(Rang, Name, Trend, Summe, NameSort)

# Das rein hypothetische, budget-optimale Team taucht als virtuelle Zeile mit
# Rang 0 mit auf -- Trend nicht sinnvoll (kein echter Spieler-Rang-Sprung).
letzte_etappe_slug <- slugify(tail(levels(fahrer_long$Etappe), 1))
optimal_team_zeile <- tibble(
  Rang = 0,
  Name = sprintf('<a href="#" class="player-link" data-bs-toggle="modal" data-bs-target="#opt-modal-%s">Kanter-Kader</a>', letzte_etappe_slug),
  Trend = "–",
  Summe = tail(opt_gesamt_pro_etappe$OptGesamtPunkte, 1),
  NameSort = "Kanter-Kader"
)
total_display <- bind_rows(optimal_team_zeile, total_display)

# rownames = FALSE: sonst zeigt DT zusaetzlich zu unserer Rang-Spalte noch
# seine eigene automatische Zeilennummer -- doppelt gemoppelt.
rang_spalte <- which(names(total_display) == "Rang") - 1
name_spalte <- which(names(total_display) == "Name") - 1
namesort_spalte <- which(names(total_display) == "NameSort") - 1

datatable(total_display,
          escape = FALSE,
          rownames = FALSE,
          options = list(
            pageLength = 18,
            order = list(list(rang_spalte, "asc")),
            columnDefs = list(
              list(targets = rang_spalte, width = "60px"),
              list(targets = name_spalte, orderData = namesort_spalte),
              list(targets = namesort_spalte, visible = FALSE)
            ),
            rowCallback = kanter_kader_row_callback
          )
          )
```

## Punkte pro Etappe

Übersicht über die Punkte pro Etappe.

```{r}
#| eval: true
#| echo: false
#| include: true

stage_display <- stage %>%
  rename(Spieler = 1) %>%
  left_join(total, by = c("Spieler" = "Name")) %>%
  arrange(desc(Summe)) %>%
  mutate(Rang = row_number(), SpielerSort = Spieler, Spieler = player_link(SpielerSort)) %>%
  select(-Summe)

# Etappen-Delta des optimalen Teams als virtuelle Zeile mit Rang 0 -- gleiche
# Anzahl Etappen-Spalten wie im "stage"-Sheet vorausgesetzt (S 01, S 02, ...).
stage_spaltennamen <- names(stage)[-1]
opt_werte <- opt_delta_pro_etappe$OptPunkte[seq_len(min(length(stage_spaltennamen), nrow(opt_delta_pro_etappe)))]
optimal_team_zeile_stage <- tibble(
  Rang = 0,
  Spieler = sprintf('<a href="#" class="player-link" data-bs-toggle="modal" data-bs-target="#opt-modal-%s">Kanter-Kader</a>', letzte_etappe_slug),
  SpielerSort = "Kanter-Kader"
) %>%
  bind_cols(as_tibble(setNames(as.list(opt_werte), stage_spaltennamen[seq_along(opt_werte)])))

stage_display <- bind_rows(optimal_team_zeile_stage, stage_display) %>%
  select(Rang, Spieler, all_of(stage_spaltennamen), SpielerSort)

rang_spalte <- which(names(stage_display) == "Rang") - 1
spieler_spalte <- which(names(stage_display) == "Spieler") - 1
spielersort_spalte <- which(names(stage_display) == "SpielerSort") - 1

datatable(stage_display,
          escape = FALSE,
          rownames = FALSE,
          colnames = c("Spieler:innen" = "Spieler"),
          options = list(
            pageLength = 18,
            order = list(list(rang_spalte, "asc")),
            columnDefs = list(
              list(targets = rang_spalte, width = "60px"),
              list(targets = spieler_spalte, orderData = spielersort_spalte),
              list(targets = spielersort_spalte, visible = FALSE)
            ),
            rowCallback = kanter_kader_row_callback
          )
          )
```

## Etappen

Klick auf eine Etappe für Sieger, bestes Team, Top 10 und mehr.

```{r}
#| eval: true
#| echo: false
#| include: true

etappen_display <- etappe_extreme %>%
  left_join(etappe_bestes_team, by = "Etappe") %>%
  mutate(
    EtappeSort = as.character(Etappe), Etappe = etappe_link(EtappeSort),
    SiegerSort = Sieger, Sieger = rider_link(SiegerSort),
    BestesTeamSort = BestesTeam, BestesTeam = team_link(BestesTeamSort),
    OptimalesTeam = sprintf('<a href="#" class="player-link" data-bs-toggle="modal" data-bs-target="#opt-modal-%s">Details</a>', slugify(EtappeSort))
  ) %>%
  select(Etappe, Sieger, SiegerPunkte, BestesTeam, BestesTeamPunkte, OptimalesTeam, EtappeSort, SiegerSort, BestesTeamSort)

etappe_spalte <- which(names(etappen_display) == "Etappe")
etappesort_spalte <- which(names(etappen_display) == "EtappeSort")
sieger_spalte <- which(names(etappen_display) == "Sieger")
siegersort_spalte <- which(names(etappen_display) == "SiegerSort")
bestesteam_spalte <- which(names(etappen_display) == "BestesTeam")
bestesteamsort_spalte <- which(names(etappen_display) == "BestesTeamSort")

datatable(etappen_display,
          escape = FALSE,
          colnames = c("Etappe", "Sieger", "Sieger-Punkte", "Bestes Team", "Team-Punkte", "Kanter-Kader", "EtappeSort", "SiegerSort", "BestesTeamSort"),
          options = list(
            pageLength = 21,
            columnDefs = list(
              list(targets = etappe_spalte, orderData = etappesort_spalte),
              list(targets = etappesort_spalte, visible = FALSE),
              list(targets = sieger_spalte, orderData = siegersort_spalte),
              list(targets = siegersort_spalte, visible = FALSE),
              list(targets = bestesteam_spalte, orderData = bestesteamsort_spalte),
              list(targets = bestesteamsort_spalte, visible = FALSE)
            )
          )
          )
```

## Kanter-Kader

::: {.callout-tip}
**Hätte man die Etappenresultate davor schon gekantert, wäre das der einzig
wahre Kanter.**
:::

```{r}
#| eval: true
#| echo: false
#| include: true

optimales_team_uebersicht <- purrr::map_dfr(optimales_team_pro_etappe, ~ .x %>% slice(1)) %>%
  select(Etappe, GesamtPunkte, GesamtKosten) %>%
  mutate(
    EtappeSort = as.character(Etappe), Etappe = etappe_link(EtappeSort),
    Details = sprintf('<a href="#" class="player-link" data-bs-toggle="modal" data-bs-target="#opt-modal-%s">Details</a>', slugify(EtappeSort))
  )

etappe_spalte <- which(names(optimales_team_uebersicht) == "Etappe")
etappesort_spalte <- which(names(optimales_team_uebersicht) == "EtappeSort")

datatable(optimales_team_uebersicht,
          escape = FALSE,
          colnames = c("Etappe", "Punkte", "Kosten", "EtappeSort", "Details"),
          options = list(
            pageLength = 21,
            columnDefs = list(
              list(targets = etappe_spalte, orderData = etappesort_spalte),
              list(targets = etappesort_spalte, visible = FALSE)
            )
          )
          )
```

## Punkteverlauf

Kumulierte Punkte pro Spieler:in über die Etappen.

```{r}
#| eval: true
#| echo: false
#| include: true

p <- ggplot() +
  geom_line(
    data = stage_long,
    aes(Etappe, Kumuliert, color = Spieler, group = Spieler, text = paste0(Spieler, "<br>", Etappe, ": ", Kumuliert, " Pkt"))
  ) +
  geom_point(
    data = stage_long,
    aes(Etappe, Kumuliert, color = Spieler, group = Spieler, text = paste0(Spieler, "<br>", Etappe, ": ", Kumuliert, " Pkt")),
    size = 1.5
  ) +
  geom_line(
    data = opt_line_data,
    aes(Etappe, Kumuliert, group = Spieler, text = paste0("Kanter-Kader<br>", Etappe, ": ", Kumuliert, " Pkt")),
    color = "black", linetype = "dashed", linewidth = 1.2
  ) +
  geom_point(
    data = opt_line_data,
    aes(Etappe, Kumuliert, group = Spieler, text = paste0("Kanter-Kader<br>", Etappe, ": ", Kumuliert, " Pkt")),
    color = "black", size = 2
  ) +
  labs(x = "Etappe", y = "Kumulierte Punkte", color = "Spieler:in") +
  theme_minimal()

ggplotly(p, tooltip = "text")
```

## Fahrer eurer Teams

```{r}
#| eval: true
#| echo: false
#| include: true

teams_display <- teams %>%
  filter(!(Fahrer %in% startlist$Team)) %>%
  left_join(rider_budget, by = c("Fahrer" = "Rider")) %>%
  relocate(Rating, .after = Fahrer) %>%
  mutate(
    SpielerSort = Spieler, Spieler = player_link(SpielerSort),
    FahrerSort = Fahrer, Fahrer = rider_link(FahrerSort)
  )

spieler_spalte <- which(names(teams_display) == "Spieler")
spielersort_spalte <- which(names(teams_display) == "SpielerSort")
fahrer_spalte <- which(names(teams_display) == "Fahrer")
fahrersort_spalte <- which(names(teams_display) == "FahrerSort")

datatable(teams_display,
  escape = FALSE,
  filter = "top",
  colnames = c("Spieler:innen" = "Spieler", "Fahrer" = "Fahrer", "Kosten" = "Rating"),
  options = list(
    pageLength = 16,
    columnDefs = list(
      list(targets = spieler_spalte, orderData = spielersort_spalte),
      list(targets = spielersort_spalte, visible = FALSE),
      list(targets = fahrer_spalte, orderData = fahrersort_spalte),
      list(targets = fahrersort_spalte, visible = FALSE)
    )
  )
)
```

## Beste Picks

Welcher Fahrer hat dem jeweiligen Spieler:in bisher die meisten Punkte gebracht.

```{r}
#| eval: true
#| echo: false
#| include: true

beste_picks <- teams_mit_summe_mit_rating %>%
  group_by(Spieler) %>%
  slice_max(FahrerPunkte, n = 1, with_ties = FALSE) %>%
  ungroup() %>%
  arrange(desc(FahrerPunkte)) %>%
  select(Spieler, Fahrer, Rating, FahrerPunkte) %>%
  mutate(
    SpielerSort = Spieler, Spieler = player_link(SpielerSort),
    FahrerSort = Fahrer, Fahrer = rider_link(FahrerSort)
  )

spieler_spalte <- which(names(beste_picks) == "Spieler")
spielersort_spalte <- which(names(beste_picks) == "SpielerSort")
fahrer_spalte <- which(names(beste_picks) == "Fahrer")
fahrersort_spalte <- which(names(beste_picks) == "FahrerSort")
fahrerpunkte_spalte <- which(names(beste_picks) == "FahrerPunkte")

datatable(beste_picks,
          escape = FALSE,
          colnames = c("Spieler:innen" = "Spieler", "Kosten" = "Rating"),
          options = list(
            pageLength = 50,
            order = list(list(fahrerpunkte_spalte, "desc")),
            columnDefs = list(
              list(targets = spieler_spalte, orderData = spielersort_spalte),
              list(targets = spielersort_spalte, visible = FALSE),
              list(targets = fahrer_spalte, orderData = fahrersort_spalte),
              list(targets = fahrersort_spalte, visible = FALSE)
            )
          )
          )
```

## Team-Tipps

Wer hat welches Team für die Teamwertung getippt.

```{r}
#| eval: true
#| echo: false
#| include: true

team_tipps_display <- team_tipps %>%
  select(Spieler, Team, TeamPunkte) %>%
  mutate(
    SpielerSort = Spieler, Spieler = player_link(SpielerSort),
    TeamSort = Team, Team = team_link(TeamSort)
  )

spieler_spalte <- which(names(team_tipps_display) == "Spieler")
spielersort_spalte <- which(names(team_tipps_display) == "SpielerSort")
team_spalte <- which(names(team_tipps_display) == "Team")
teamsort_spalte <- which(names(team_tipps_display) == "TeamSort")
teampunkte_spalte <- which(names(team_tipps_display) == "TeamPunkte")

datatable(team_tipps_display,
          escape = FALSE,
          colnames = c("Spieler:innen" = "Spieler"),
          options = list(
            pageLength = 16,
            order = list(list(teampunkte_spalte, "desc")),
            columnDefs = list(
              list(targets = spieler_spalte, orderData = spielersort_spalte),
              list(targets = spielersort_spalte, visible = FALSE),
              list(targets = team_spalte, orderData = teamsort_spalte),
              list(targets = teamsort_spalte, visible = FALSE)
            )
          )
          )
```

## Wer kann was?

Einfach mal checken welcher Fahrer wann wie viele Punkte geholt hat.

```{r}
#| eval: true
#| echo: false
#| include: true

startlist_display <- startlist %>%
  mutate(
    RiderSort = Rider,
    Rider = if_else(
      RiderSort %in% optimales_team_aktuell,
      paste0(
        rider_link(RiderSort),
        sprintf(' <a href="#" data-bs-toggle="modal" data-bs-target="#opt-modal-%s"><span class="badge bg-success">Kanter-Kader</span></a>', letzte_etappe_slug)
      ),
      rider_link(RiderSort)
    ),
    TeamSort = Team, Team = team_link(TeamSort)
  )

rider_spalte <- which(names(startlist_display) == "Rider")
ridersort_spalte <- which(names(startlist_display) == "RiderSort")
team_spalte <- which(names(startlist_display) == "Team")
teamsort_spalte <- which(names(startlist_display) == "TeamSort")

datatable(startlist_display,
          escape = FALSE,
          options = list(
            pageLength = 8,
            columnDefs = list(
              list(targets = rider_spalte, orderData = ridersort_spalte),
              list(targets = ridersort_spalte, visible = FALSE),
              list(targets = team_spalte, orderData = teamsort_spalte),
              list(targets = teamsort_spalte, visible = FALSE)
            )
          )
          )
```

## Kategorien

Ranking je Fahrer-Kategorie (Sprint, Climber, GC, ...).

```{r}
#| eval: true
#| echo: false
#| include: true

kategorien_uebersicht <- rider_extreme_mit_rating %>%
  group_by(Specialty) %>%
  summarise(
    AnzahlFahrer = n(),
    GesamtPunkte = sum(Gesamt),
    SchnittPunkte = round(mean(Gesamt), 1),
    .groups = "drop"
  ) %>%
  left_join(
    rider_extreme_mit_rating %>%
      filter(RangSpecialty == 1) %>%
      transmute(Specialty, BesterFahrer = Rider, BesterFahrerPunkte = Gesamt, BestesTeam = Team),
    by = "Specialty"
  ) %>%
  arrange(desc(GesamtPunkte)) %>%
  mutate(
    BesterFahrer = rider_link(BesterFahrer),
    BestesTeam = team_link(BestesTeam)
  )

datatable(kategorien_uebersicht,
          escape = FALSE,
          colnames = c(
            "Kategorie" = "Specialty", "Fahrer" = "AnzahlFahrer", "Punkte gesamt" = "GesamtPunkte",
            "Schnitt/Fahrer" = "SchnittPunkte", "Kategoriesieger" = "BesterFahrer",
            "Punkte" = "BesterFahrerPunkte", "Team" = "BestesTeam"
          ),
          options = list(pageLength = 6, dom = "t")
          )
```

Alle Fahrer je Kategorie im Detail, inklusive Kosten und Punkte-pro-Kosten-Wert.

```{r}
#| eval: true
#| echo: false
#| include: true

kategorien_display <- rider_extreme_mit_rating %>%
  arrange(Specialty, RangSpecialty) %>%
  mutate(
    RiderSort = Rider, Rider = rider_link(RiderSort),
    TeamSort = Team, Team = team_link(TeamSort)
  ) %>%
  select(
    Specialty, RangSpecialty, Rider, Team, Rating, Gesamt, Schnitt,
    Konsistenz, Nullrunden, BesteEtappe, BestePunkte, Value, RiderSort, TeamSort
  )

rang_spalte_kat <- which(names(kategorien_display) == "RangSpecialty") - 1
rider_spalte_kat <- which(names(kategorien_display) == "Rider") - 1
ridersort_spalte_kat <- which(names(kategorien_display) == "RiderSort") - 1
team_spalte_kat <- which(names(kategorien_display) == "Team") - 1
teamsort_spalte_kat <- which(names(kategorien_display) == "TeamSort") - 1

datatable(kategorien_display,
          escape = FALSE,
          rownames = FALSE,
          filter = "top",
          colnames = c(
            "Kategorie" = "Specialty", "Rang" = "RangSpecialty", "Fahrer" = "Rider", "Team" = "Team",
            "Kosten" = "Rating", "Gesamt" = "Gesamt", "Schnitt/Etappe" = "Schnitt",
            "Konsistenz" = "Konsistenz", "Nullrunden" = "Nullrunden", "Bester Tag" = "BesteEtappe",
            "Bester-Tag-Punkte" = "BestePunkte", "Pkt/Kosten" = "Value"
          ),
          options = list(
            pageLength = 25,
            order = list(list(rang_spalte_kat, "asc")),
            columnDefs = list(
              list(targets = rider_spalte_kat, orderData = ridersort_spalte_kat),
              list(targets = ridersort_spalte_kat, visible = FALSE),
              list(targets = team_spalte_kat, orderData = teamsort_spalte_kat),
              list(targets = teamsort_spalte_kat, visible = FALSE)
            )
          )
          )
```
:::

```{=html}
<script>
// DataTables in inaktiven Bootstrap-Tabs werden mit Breite 0 initialisiert,
// wodurch Spaltenbreiten, Pagination und der "Show N entries"-Selector
// verrutschen. Beim Tab-Wechsel Spalten neu berechnen lassen.
document.addEventListener('shown.bs.tab', function () {
  if (window.jQuery && jQuery.fn.dataTable) {
    jQuery.fn.dataTable.tables({ visible: true, api: true }).columns.adjust();
  }
});

// Plotly-Charts in Bootstrap-Modals werden bei Modal-Oeffnung (vorher
// display:none, also Breite 0) initialisiert und bleiben deshalb leer/falsch
// dimensioniert. Beim Oeffnen jedes Modals dessen Plotly-Charts neu
// zeichnen lassen.
document.addEventListener('shown.bs.modal', function (e) {
  if (!window.Plotly) return;
  e.target.querySelectorAll('.js-plotly-plot').forEach(function (el) {
    Plotly.Plots.resize(el);
  });
});
</script>
```

Klick auf einen Namen, Fahrer, Team oder eine Etappe zeigt jeweils Punkteverlauf, Historie und weitere Stats im Detail. Gelb markierte Fahrer haben das beste Punkte-pro-Kosten-Verhältnis in ihrem Kader (Erklärung beim Drüberhovern).

```{r}
#| echo: false
#| include: true
#| results: asis

cat(paste(sapply(sort(unique(total$Name)), build_player_modal), collapse = "\n"))
cat(paste(sapply(sort(unique(startlist$Rider)), build_rider_modal), collapse = "\n"))
cat(paste(sapply(sort(unique(startlist$Team)), build_team_modal), collapse = "\n"))
cat(paste(sapply(levels(fahrer_long$Etappe), build_etappe_modal), collapse = "\n"))
cat(paste(sapply(levels(fahrer_long$Etappe), build_optimal_team_modal), collapse = "\n"))
```
