---
project:
  type: website
  output-dir: docs

website:
  title: "TdF Tippspiel"
  date: today 
  format: 
   html:
    self-contained: true 
    toc: true 
    toc-title: Inhalt
    toc-location: left 
    theme: 
      light: minty
      dark: superhero
    fontsize: 32px
    font-family: Roboto
    grid:
      sidebar-width: 300px
      body-width: 900px
      margin-width: 300px
      gutter-width: 1.5rem
    code-tools: 
     source: true
     toggle: false
     caption: This is my code
lang: de
execute: 
  echo: fenced
  warning: false
  messages: false
  error: true
code-fold: false
code-summary: Hier siehst du den Code... 
---

```{r}
#| eval: true
#| include: false

# Download libraries

library (ggplot2)
library(tidyverse)
library(readxl)
library(dplyr)
library(plotly)
library(tidyr)
library(stringr)
library(writexl)
library(openxlsx)
library(DT)
library(knitr)
library(kableExtra)

```

```{r}
#| eval: true
#| echo: false
#| include: false

total = read_excel("tdf_tippspiel_master.xlsx", sheet = "Auswertung Gesamt")
stage = read_excel("tdf_tippspiel_master.xlsx", sheet = "Auswertung Stage")
teams = read_excel("tdf_tippspiel_master.xlsx", sheet = "Spieler_Teams")
startlist = read_excel("tdf_tippspiel_master.xlsx", sheet = "Startlist2026")
spieler_liste <-sort(unique(teams$Spieler))
```

```{r}
#| eval: true
#| echo: false
#| include: false

# Punkte je Spieler und Etappe, mit laufender Summe -- Basis fuer
# Rang-Pfeile, Sparklines und den Punkteverlauf-Chart weiter unten.
stage_long <- stage %>%
  rename(Spieler = 1) %>%
  pivot_longer(-Spieler, names_to = "Etappe", values_to = "Punkte") %>%
  mutate(Etappe = factor(Etappe, levels = unique(Etappe))) %>%
  arrange(Spieler, Etappe) %>%
  group_by(Spieler) %>%
  mutate(Kumuliert = cumsum(Punkte)) %>%
  ungroup()

letzte_etappe <- levels(stage_long$Etappe)[nlevels(stage_long$Etappe)]

# Rang-Aenderung seit der letzten Etappe (Vergleich Rang jetzt vs. Rang davor)
rang_trend <- stage_long %>%
  filter(Etappe == letzte_etappe) %>%
  transmute(Name = Spieler, Vorher = Kumuliert - Punkte) %>%
  right_join(total, by = "Name") %>%
  mutate(
    Vorher = coalesce(Vorher, 0),
    RangJetzt = rank(-Summe, ties.method = "min"),
    RangVorher = rank(-Vorher, ties.method = "min"),
    Diff = RangVorher - RangJetzt,
    Trend = case_when(
      Diff > 0 ~ paste0("▲", Diff),
      Diff < 0 ~ paste0("▼", abs(Diff)),
      TRUE ~ "–"
    )
  ) %>%
  select(Name, Trend)

# "Spieler_Teams" mischt zwei Arten von Picks in einer Spalte: einzelne
# Fahrer-Picks und je einen expliziten Team-Tipp fuer die Teamwertung (dessen
# "Fahrer"-Wert zufaellig einem Teamnamen aus dem Startlist-Sheet entspricht).
# Sauber trennen, sonst landen Teamnamen faelschlich in Fahrer-Tabellen/-Links.
teams_mit_summe <- teams %>%
  filter(!(Fahrer %in% startlist$Team)) %>%
  mutate(FahrerPunkte = rowSums(across(matches("^Stage\\d+$")), na.rm = TRUE)) %>%
  arrange(desc(FahrerPunkte))

team_tipps <- teams %>%
  filter(Fahrer %in% startlist$Team) %>%
  rename(Team = Fahrer) %>%
  mutate(TeamPunkte = rowSums(across(matches("^Stage\\d+$")), na.rm = TRUE)) %>%
  arrange(desc(TeamPunkte))

# Rang nach jeder einzelnen Etappe, je Spieler (Basis fuer Rang-Historie)
rang_pro_etappe <- stage_long %>%
  group_by(Etappe) %>%
  mutate(Rang = rank(-Kumuliert, ties.method = "min")) %>%
  ungroup() %>%
  select(Spieler, Etappe, Rang)

# Bester/schwaechster Etappentag und Schnitt je Spieler
etappen_extreme <- stage_long %>%
  group_by(Spieler) %>%
  summarise(
    Schnitt = round(mean(Punkte), 1),
    BesteEtappe = as.character(Etappe[which.max(Punkte)]),
    BestePunkte = max(Punkte),
    SchlechtesteEtappe = as.character(Etappe[which.min(Punkte)]),
    SchlechtestePunkte = min(Punkte),
    .groups = "drop"
  )

slugify <- function(x) gsub("^-+|-+$", "", gsub("[^a-z0-9]+", "-", tolower(x)))

# Klickbarer Spielername, oeffnet dessen Detail-Modal -- ueberall auf der
# Seite verwendet, wo ein Spielername in einer Tabelle auftaucht.
player_link <- function(name) {
  sprintf(
    '<a href="#" class="player-link" data-bs-toggle="modal" data-bs-target="#player-modal-%s">%s</a>',
    slugify(name), name
  )
}

# Grosses Verlaufs-Diagramm fuer einen Spieler, Rest der Teilnehmer als grauer Kontext
make_player_chart <- function(spieler_name) {
  p <- ggplot(stage_long, aes(Etappe, Kumuliert, group = Spieler)) +
    geom_line(data = ~ filter(.x, Spieler != spieler_name), color = "grey80", linewidth = 0.5) +
    geom_line(data = ~ filter(.x, Spieler == spieler_name), color = "#2c7fb8", linewidth = 1.4) +
    geom_point(data = ~ filter(.x, Spieler == spieler_name), color = "#2c7fb8", size = 2) +
    labs(x = "Etappe", y = "Kumulierte Punkte") +
    theme_minimal()
  tmp <- tempfile(fileext = ".png")
  on.exit(unlink(tmp), add = TRUE)
  ggsave(tmp, p, width = 5.5, height = 3, dpi = 130, bg = "white")
  sprintf('<img src="data:image/png;base64,%s" style="max-width:100%%;height:auto;">', base64enc::base64encode(tmp))
}

# Baut das komplette Bootstrap-Modal (HTML) fuer einen Spieler
build_player_modal <- function(spieler_name) {
  ex <- etappen_extreme %>% filter(Spieler == spieler_name)
  rang_hist <- rang_pro_etappe %>%
    filter(Spieler == spieler_name) %>%
    select(Etappe, Rang) %>%
    kable(format = "html", col.names = c("Etappe", "Rang"), table.attr = "class='table table-sm table-striped'")
  fahrer_tbl <- teams_mit_summe %>%
    filter(Spieler == spieler_name) %>%
    arrange(desc(FahrerPunkte)) %>%
    mutate(Fahrer = rider_link(Fahrer)) %>%
    select(Fahrer, FahrerPunkte) %>%
    kable(format = "html", escape = FALSE, col.names = c("Fahrer", "Punkte"), table.attr = "class='table table-sm table-striped'")
  tipp <- team_tipps %>% filter(Spieler == spieler_name)
  tipp_html <- if (nrow(tipp) == 0) {
    "kein Team-Tipp hinterlegt"
  } else {
    sprintf("%s (%s Pkt)", team_link(tipp$Team), tipp$TeamPunkte)
  }

  # Keine Einrueckung: Pandoc interpretiert 4+ Leerzeichen am Zeilenanfang
  # innerhalb eines raw-HTML-Blocks sonst als Markdown-Codeblock.
  sprintf(paste0(
    '<div class="modal fade" id="player-modal-%s" tabindex="-1" aria-hidden="true">\n',
    '<div class="modal-dialog modal-lg modal-dialog-scrollable">\n',
    '<div class="modal-content">\n',
    '<div class="modal-header">\n',
    '<h5 class="modal-title">%s</h5>\n',
    '<button type="button" class="btn-close" data-bs-dismiss="modal" aria-label="Close"></button>\n',
    '</div>\n',
    '<div class="modal-body">\n',
    '<p>\n',
    '<strong>Schnitt/Etappe:</strong> %s Pkt &middot;\n',
    '<strong>Bester Tag:</strong> %s (%s Pkt) &middot;\n',
    '<strong>Schwächster Tag:</strong> %s (%s Pkt)\n',
    '</p>\n',
    '<p><strong>Team-Tipp:</strong> %s</p>\n',
    '%s\n',
    '<div class="row mt-3">\n',
    '<div class="col-md-6">\n',
    '<h6>Rang-Historie</h6>\n',
    '%s\n',
    '</div>\n',
    '<div class="col-md-6">\n',
    '<h6>Fahrer-Punkte</h6>\n',
    '%s\n',
    '</div>\n',
    '</div>\n',
    '</div>\n',
    '</div>\n',
    '</div>\n',
    '</div>'
  ),
    slugify(spieler_name), spieler_name,
    ex$Schnitt, ex$BesteEtappe, ex$BestePunkte, ex$SchlechtesteEtappe, ex$SchlechtestePunkte,
    tipp_html,
    make_player_chart(spieler_name), rang_hist, fahrer_tbl
  )
}

# Punkte je Fahrer und Etappe, mit laufender Summe -- Basis fuer die
# Fahrer-Detailansicht.
fahrer_long <- startlist %>%
  select(Rider, Team, Specialty, Age, BIB, matches("^S\\d+$")) %>%
  pivot_longer(matches("^S\\d+$"), names_to = "Etappe", values_to = "Punkte") %>%
  mutate(Etappe = factor(Etappe, levels = unique(Etappe))) %>%
  arrange(Rider, Etappe) %>%
  group_by(Rider) %>%
  mutate(Kumuliert = cumsum(Punkte)) %>%
  ungroup()

rider_extreme <- fahrer_long %>%
  group_by(Rider) %>%
  summarise(
    Team = first(Team), Specialty = first(Specialty), Age = first(Age), BIB = first(BIB),
    Gesamt = sum(Punkte),
    Schnitt = round(mean(Punkte), 1),
    BesteEtappe = as.character(Etappe[which.max(Punkte)]),
    BestePunkte = max(Punkte),
    SchlechtesteEtappe = as.character(Etappe[which.min(Punkte)]),
    SchlechtestePunkte = min(Punkte),
    .groups = "drop"
  )

# Punkte je Team (Summe seiner Fahrer) und Etappe, mit laufender Summe --
# Basis fuer die Team-Detailansicht.
team_long <- startlist %>%
  select(Team, matches("^S\\d+$")) %>%
  pivot_longer(matches("^S\\d+$"), names_to = "Etappe", values_to = "Punkte") %>%
  group_by(Team, Etappe) %>%
  summarise(Punkte = sum(Punkte), .groups = "drop") %>%
  mutate(Etappe = factor(Etappe, levels = levels(fahrer_long$Etappe))) %>%
  arrange(Team, Etappe) %>%
  group_by(Team) %>%
  mutate(Kumuliert = cumsum(Punkte)) %>%
  ungroup()

team_extreme <- team_long %>%
  group_by(Team) %>%
  summarise(
    Gesamt = sum(Punkte),
    Schnitt = round(mean(Punkte), 1),
    BesteEtappe = as.character(Etappe[which.max(Punkte)]),
    BestePunkte = max(Punkte),
    SchlechtesteEtappe = as.character(Etappe[which.min(Punkte)]),
    SchlechtestePunkte = min(Punkte),
    .groups = "drop"
  )

# Die Fahrer-Werte in den Excel-Sheets sind "NachnameVornameTeamname" ohne
# Trenner (z.B. "PogačarTadejUAE Team Emirates - XRG"). Fuer die Anzeige den
# bekannten Teamnamen abschneiden und an Gross-/Kleinschreibungs-Grenzen
# Leerzeichen einfuegen; als Schluessel fuer Modal-IDs/Joins bleibt weiter der
# rohe Wert in Verwendung.
rider_display_lookup <- startlist %>%
  distinct(Rider, Team) %>%
  mutate(
    Anzeige = str_trim(str_remove(Rider, fixed(Team))),
    Anzeige = if_else(Anzeige == "", Rider, Anzeige),
    Anzeige = str_replace_all(Anzeige, "(?<=\\p{Ll})(?=\\p{Lu})", " ")
  ) %>%
  select(Rider, Anzeige) %>%
  deframe()

rider_display_name <- function(name) {
  anzeige <- unname(rider_display_lookup[name])
  if_else(is.na(anzeige), name, anzeige)
}

# Klickbare Fahrer-/Team-Namen, oeffnen deren Detail-Modal.
rider_link <- function(name) {
  sprintf(
    '<a href="#" class="player-link" data-bs-toggle="modal" data-bs-target="#rider-modal-%s">%s</a>',
    slugify(name), rider_display_name(name)
  )
}
team_link <- function(name) {
  sprintf(
    '<a href="#" class="player-link" data-bs-toggle="modal" data-bs-target="#team-modal-%s">%s</a>',
    slugify(name), name
  )
}

# Balkendiagramm der Punkte je Etappe fuer einen Fahrer
make_rider_chart <- function(rider_name) {
  p <- fahrer_long %>%
    filter(Rider == rider_name) %>%
    ggplot(aes(Etappe, Punkte)) +
    geom_col(fill = "#2c7fb8") +
    labs(x = "Etappe", y = "Punkte") +
    theme_minimal()
  tmp <- tempfile(fileext = ".png")
  on.exit(unlink(tmp), add = TRUE)
  ggsave(tmp, p, width = 5, height = 2.8, dpi = 130, bg = "white")
  sprintf('<img src="data:image/png;base64,%s" style="max-width:100%%;height:auto;">', base64enc::base64encode(tmp))
}

# Verlaufsdiagramm eines Teams, Rest der Teams als grauer Kontext
make_team_chart <- function(team_name) {
  p <- ggplot(team_long, aes(Etappe, Kumuliert, group = Team)) +
    geom_line(data = ~ filter(.x, Team != team_name), color = "grey80", linewidth = 0.5) +
    geom_line(data = ~ filter(.x, Team == team_name), color = "#e6550d", linewidth = 1.4) +
    geom_point(data = ~ filter(.x, Team == team_name), color = "#e6550d", size = 2) +
    labs(x = "Etappe", y = "Kumulierte Team-Punkte") +
    theme_minimal()
  tmp <- tempfile(fileext = ".png")
  on.exit(unlink(tmp), add = TRUE)
  ggsave(tmp, p, width = 5.5, height = 3, dpi = 130, bg = "white")
  sprintf('<img src="data:image/png;base64,%s" style="max-width:100%%;height:auto;">', base64enc::base64encode(tmp))
}

# Baut das komplette Bootstrap-Modal (HTML) fuer einen Fahrer
build_rider_modal <- function(rider_name) {
  ex <- rider_extreme %>% filter(Rider == rider_name)
  picks <- teams_mit_summe %>% filter(Fahrer == rider_name) %>% pull(Spieler) %>% unique()
  picks_html <- if (length(picks) == 0) "Von niemandem getippt." else paste(sapply(sort(picks), player_link), collapse = ", ")

  sprintf(paste0(
    '<div class="modal fade" id="rider-modal-%s" tabindex="-1" aria-hidden="true">\n',
    '<div class="modal-dialog modal-lg modal-dialog-scrollable">\n',
    '<div class="modal-content">\n',
    '<div class="modal-header">\n',
    '<h5 class="modal-title">%s</h5>\n',
    '<button type="button" class="btn-close" data-bs-dismiss="modal" aria-label="Close"></button>\n',
    '</div>\n',
    '<div class="modal-body">\n',
    '<p>\n',
    '<strong>Team:</strong> %s &middot; <strong>Spezialist:</strong> %s &middot; ',
    '<strong>Alter:</strong> %s &middot; <strong>Startnummer:</strong> %s\n',
    '</p>\n',
    '<p>\n',
    '<strong>Gesamt:</strong> %s Pkt &middot; <strong>Schnitt/Etappe:</strong> %s Pkt &middot;\n',
    '<strong>Bester Tag:</strong> %s (%s Pkt) &middot;\n',
    '<strong>Schwächster Tag:</strong> %s (%s Pkt)\n',
    '</p>\n',
    '%s\n',
    '<p class="mt-3"><strong>Getippt von:</strong> %s</p>\n',
    '</div>\n',
    '</div>\n',
    '</div>\n',
    '</div>'
  ),
    slugify(rider_name), rider_display_name(rider_name),
    team_link(ex$Team), ex$Specialty, ex$Age, ex$BIB,
    ex$Gesamt, ex$Schnitt, ex$BesteEtappe, ex$BestePunkte, ex$SchlechtesteEtappe, ex$SchlechtestePunkte,
    make_rider_chart(rider_name), picks_html
  )
}

# Baut das komplette Bootstrap-Modal (HTML) fuer ein Team
build_team_modal <- function(team_name) {
  ex <- team_extreme %>% filter(Team == team_name)
  roster <- rider_extreme %>%
    filter(Team == team_name) %>%
    arrange(desc(Gesamt)) %>%
    mutate(Rider = rider_link(Rider)) %>%
    select(Rider, Gesamt) %>%
    kable(format = "html", escape = FALSE, col.names = c("Fahrer", "Punkte"), table.attr = "class='table table-sm table-striped'")

  team_riders <- rider_extreme %>% filter(Team == team_name) %>% pull(Rider)
  picks <- teams_mit_summe %>% filter(Fahrer %in% team_riders) %>% pull(Spieler) %>% unique()
  picks_html <- if (length(picks) == 0) "Niemand hat einen Fahrer aus diesem Team." else paste(sapply(sort(picks), player_link), collapse = ", ")

  tipper <- team_tipps %>% filter(Team == team_name) %>% pull(Spieler) %>% unique()
  tipper_html <- if (length(tipper) == 0) "Niemand hat dieses Team fuer die Teamwertung getippt." else paste(sapply(sort(tipper), player_link), collapse = ", ")
  teamwertung_punkte <- team_tipps %>% filter(Team == team_name) %>% pull(TeamPunkte) %>% unique()
  teamwertung_html <- if (length(teamwertung_punkte) == 0) "nicht getippt" else paste(teamwertung_punkte, collapse = "/")

  sprintf(paste0(
    '<div class="modal fade" id="team-modal-%s" tabindex="-1" aria-hidden="true">\n',
    '<div class="modal-dialog modal-lg modal-dialog-scrollable">\n',
    '<div class="modal-content">\n',
    '<div class="modal-header">\n',
    '<h5 class="modal-title">%s</h5>\n',
    '<button type="button" class="btn-close" data-bs-dismiss="modal" aria-label="Close"></button>\n',
    '</div>\n',
    '<div class="modal-body">\n',
    '<p>\n',
    '<strong>Fahrer gesamt:</strong> %s Pkt (kumuliert ueber alle Fahrer) &middot; <strong>Schnitt/Etappe:</strong> %s Pkt &middot;\n',
    '<strong>Bester Tag:</strong> %s (%s Pkt) &middot;\n',
    '<strong>Schwächster Tag:</strong> %s (%s Pkt)\n',
    '</p>\n',
    '<p><strong>Teamwertung:</strong> %s Pkt</p>\n',
    '%s\n',
    '<div class="row mt-3">\n',
    '<div class="col-md-6">\n',
    '<h6>Fahrer</h6>\n',
    '%s\n',
    '</div>\n',
    '<div class="col-md-6">\n',
    '<h6>Hat einen Fahrer aus diesem Team</h6>\n',
    '<p>%s</p>\n',
    '<h6>Team-Tipp (Teamwertung) von</h6>\n',
    '<p>%s</p>\n',
    '</div>\n',
    '</div>\n',
    '</div>\n',
    '</div>\n',
    '</div>\n',
    '</div>'
  ),
    slugify(team_name), team_name,
    ex$Gesamt, ex$Schnitt, ex$BesteEtappe, ex$BestePunkte, ex$SchlechtesteEtappe, ex$SchlechtestePunkte,
    teamwertung_html,
    make_team_chart(team_name), roster, picks_html, tipper_html
  )
}
```

## Tour de France 2026 Tipico für Arme

Moing!

have Fun in the sun.

::: callout-important
Punktestand aktuell nach `r ncol(stage)-1` von 21 Etappen.
:::

::: {.panel-tabset}

## Gesamtstand

```{r}
#| eval: true
#| echo: false
#| include: true

total_display <- total %>%
  left_join(rang_trend, by = "Name") %>%
  arrange(desc(Summe)) %>%
  mutate(NameSort = Name, Name = player_link(NameSort)) %>%
  select(Name, Trend, Summe, NameSort)

# +1: datatable() prepends its own rownames column at index 0
name_spalte <- which(names(total_display) == "Name")
summe_spalte <- which(names(total_display) == "Summe")
namesort_spalte <- which(names(total_display) == "NameSort")

datatable(total_display,
          escape = FALSE,
          options = list(
            pageLength = 17,
            order = list(list(summe_spalte, "desc")),
            columnDefs = list(
              list(targets = name_spalte, orderData = namesort_spalte),
              list(targets = namesort_spalte, visible = FALSE)
            )
          )
          )
```

## Punkte pro Etappe

Übersicht über die Punkte pro Etappe.

```{r}
#| eval: true
#| echo: false
#| include: true

stage_display <- stage %>%
  rename(Spieler = 1) %>%
  mutate(SpielerSort = Spieler, Spieler = player_link(SpielerSort))

spieler_spalte <- which(names(stage_display) == "Spieler")
spielersort_spalte <- which(names(stage_display) == "SpielerSort")

datatable(stage_display,
          escape = FALSE,
          options = list(
            pageLength = 17,
            columnDefs = list(
              list(targets = spieler_spalte, orderData = spielersort_spalte),
              list(targets = spielersort_spalte, visible = FALSE)
            )
          )
          )
```

## Punkteverlauf

Kumulierte Punkte pro Spieler über die Etappen.

```{r}
#| eval: true
#| echo: false
#| include: true

p <- ggplot(
  stage_long,
  aes(
    x = Etappe, y = Kumuliert, color = Spieler, group = Spieler,
    text = paste0(Spieler, "<br>", Etappe, ": ", Kumuliert, " Pkt")
  )
) +
  geom_line() +
  geom_point(size = 1.5) +
  labs(x = "Etappe", y = "Kumulierte Punkte", color = "Spieler") +
  theme_minimal()

ggplotly(p, tooltip = "text")
```

## Fahrer eurer Teams

```{r}
#| eval: true
#| echo: false
#| include: true

teams_display <- teams %>%
  filter(!(Fahrer %in% startlist$Team)) %>%
  mutate(
    SpielerSort = Spieler, Spieler = player_link(SpielerSort),
    FahrerSort = Fahrer, Fahrer = rider_link(FahrerSort)
  )

spieler_spalte <- which(names(teams_display) == "Spieler")
spielersort_spalte <- which(names(teams_display) == "SpielerSort")
fahrer_spalte <- which(names(teams_display) == "Fahrer")
fahrersort_spalte <- which(names(teams_display) == "FahrerSort")

datatable(teams_display,
  escape = FALSE,
  filter = "top",
  options = list(
    pageLength = 16,
    columnDefs = list(
      list(targets = spieler_spalte, orderData = spielersort_spalte),
      list(targets = spielersort_spalte, visible = FALSE),
      list(targets = fahrer_spalte, orderData = fahrersort_spalte),
      list(targets = fahrersort_spalte, visible = FALSE)
    )
  )
)
```

## Beste Picks

Welcher Fahrer hat seinem Spieler bisher die meisten Punkte gebracht.

```{r}
#| eval: true
#| echo: false
#| include: true

beste_picks <- teams_mit_summe %>%
  group_by(Spieler) %>%
  slice_max(FahrerPunkte, n = 1, with_ties = FALSE) %>%
  ungroup() %>%
  arrange(desc(FahrerPunkte)) %>%
  select(Spieler, Fahrer, FahrerPunkte) %>%
  mutate(
    SpielerSort = Spieler, Spieler = player_link(SpielerSort),
    FahrerSort = Fahrer, Fahrer = rider_link(FahrerSort)
  )

spieler_spalte <- which(names(beste_picks) == "Spieler")
spielersort_spalte <- which(names(beste_picks) == "SpielerSort")
fahrer_spalte <- which(names(beste_picks) == "Fahrer")
fahrersort_spalte <- which(names(beste_picks) == "FahrerSort")
fahrerpunkte_spalte <- which(names(beste_picks) == "FahrerPunkte")

datatable(beste_picks,
          escape = FALSE,
          options = list(
            pageLength = 16,
            order = list(list(fahrerpunkte_spalte, "desc")),
            columnDefs = list(
              list(targets = spieler_spalte, orderData = spielersort_spalte),
              list(targets = spielersort_spalte, visible = FALSE),
              list(targets = fahrer_spalte, orderData = fahrersort_spalte),
              list(targets = fahrersort_spalte, visible = FALSE)
            )
          )
          )
```

## Team-Tipps

Wer hat welches Team fuer die Teamwertung getippt.

```{r}
#| eval: true
#| echo: false
#| include: true

team_tipps_display <- team_tipps %>%
  select(Spieler, Team, TeamPunkte) %>%
  mutate(
    SpielerSort = Spieler, Spieler = player_link(SpielerSort),
    TeamSort = Team, Team = team_link(TeamSort)
  )

spieler_spalte <- which(names(team_tipps_display) == "Spieler")
spielersort_spalte <- which(names(team_tipps_display) == "SpielerSort")
team_spalte <- which(names(team_tipps_display) == "Team")
teamsort_spalte <- which(names(team_tipps_display) == "TeamSort")
teampunkte_spalte <- which(names(team_tipps_display) == "TeamPunkte")

datatable(team_tipps_display,
          escape = FALSE,
          options = list(
            pageLength = 16,
            order = list(list(teampunkte_spalte, "desc")),
            columnDefs = list(
              list(targets = spieler_spalte, orderData = spielersort_spalte),
              list(targets = spielersort_spalte, visible = FALSE),
              list(targets = team_spalte, orderData = teamsort_spalte),
              list(targets = teamsort_spalte, visible = FALSE)
            )
          )
          )
```

## Wer kann was?

Einfach mal checken welcher Fahrer wann wie viele Punkte geholt hat.

```{r}
#| eval: true
#| echo: false
#| include: true

startlist_display <- startlist %>%
  mutate(
    RiderSort = Rider, Rider = rider_link(RiderSort),
    TeamSort = Team, Team = team_link(TeamSort)
  )

rider_spalte <- which(names(startlist_display) == "Rider")
ridersort_spalte <- which(names(startlist_display) == "RiderSort")
team_spalte <- which(names(startlist_display) == "Team")
teamsort_spalte <- which(names(startlist_display) == "TeamSort")

datatable(startlist_display,
          escape = FALSE,
          options = list(
            pageLength = 8,
            columnDefs = list(
              list(targets = rider_spalte, orderData = ridersort_spalte),
              list(targets = ridersort_spalte, visible = FALSE),
              list(targets = team_spalte, orderData = teamsort_spalte),
              list(targets = teamsort_spalte, visible = FALSE)
            )
          )
          )
```

:::

```{=html}
<script>
// DataTables in inaktiven Bootstrap-Tabs werden mit Breite 0 initialisiert,
// wodurch Spaltenbreiten, Pagination und der "Show N entries"-Selector
// verrutschen. Beim Tab-Wechsel Spalten neu berechnen lassen.
document.addEventListener('shown.bs.tab', function () {
  if (window.jQuery && jQuery.fn.dataTable) {
    jQuery.fn.dataTable.tables({ visible: true, api: true }).columns.adjust();
  }
});
</script>
```

Klick auf einen Namen, Fahrer oder Team zeigt jeweils Punkteverlauf, Historie
und weitere Stats im Detail.

```{r}
#| echo: false
#| include: true
#| results: asis

cat(paste(sapply(sort(unique(total$Name)), build_player_modal), collapse = "\n"))
cat(paste(sapply(sort(unique(startlist$Rider)), build_rider_modal), collapse = "\n"))
cat(paste(sapply(sort(unique(startlist$Team)), build_team_modal), collapse = "\n"))
```
